【裁判字號】    96,上更(一),862
【裁判日期】    971030
【裁判案由】    違反商業會計法等
【裁判全文】
臺灣高等法院刑事判決             96年度上更(一)字第862號
上  訴  人  臺灣台北地方法院檢察署檢察官
被      告  丙○○
選任辯護人  吳旭洲律師
            林譽恆律師
            余盈鋒律師
被      告  乙○○
                      樓之2
上列上訴人因被告等違反商業會計法等案件，不服臺灣臺北地方
法院94年度重訴字第27號，中華民國95年9月8日第一審判決（起
訴案號：臺灣臺北地方法院檢察署91年度偵字第25361 號），提
起上訴，本院判決後，經最高法院第一次發回更審，本院判決如
下：
    主  文
原判決關於丙○○、乙○○部分撤銷。
丙○○共同連續商業負責人，以明知為不實之事項，而填製會計
憑證，處有期徒刑陸月，如易科罰金，以銀元參佰元即新臺幣玖
佰元折算壹日。減為有期徒刑參月，如易科罰金，以銀元參佰元
即新台幣玖佰元折算壹日，緩刑參年。
乙○○共同連續商業負責人，以明知為不實之事項，而填製會計
憑證，處有期徒刑肆月，如易科罰金，以銀元參佰元即新臺幣玖
佰元折算壹日。減為有期徒刑貳月，如易科罰金，以銀元參佰元
即新台幣玖佰元折算壹日，緩刑貳年。
    事  實
一、丙○○於民國90年8月至91年6月間擔任址設台北市○○○路
    ○段134號6 樓台澳旅行社股份有限公司（下稱台澳旅行社）
    之監察人。同時期，乙○○為台澳旅行社之簽證會計師；吳
    福龍（原審通緝中）擔任台澳旅行社及華夏旅行社股份有限
    公司（下稱華夏旅行社）之董事長；壬○○擔任台澳旅行社
    之財務經理。戊○○擔任北航旅行社股份有限公司（下稱北
    航旅行社）之董事長及中航旅行社股份有限公司（下稱中航
    旅行社）之實際負責人；丁○○擔任伯爵旅行社股份有限公
    司（下稱伯爵旅行社）之董事長（壬○○、戊○○、丁○○
    均經原審判刑確定在案）；吳福龍、戊○○、丁○○均為商
    業會計法上之商業負責人。緣華僑銀行儲蓄部（已更名為華
    僑銀行復興分行，下稱華僑銀行）為台澳旅行社出具履約保
    證函，擔保台澳旅行社在台獨家代理銷售澳門航空公司「台
    灣、澳門航線機票」之履約責任，而台澳旅行社依華僑銀行
    要求需提出一定額度實際往來客票作為擔保之授信條件。吳
    福龍明知台澳旅行社因故無法達成華僑銀行上開授信條件，
    在徵詢乙○○以「互購空白機票、互開支票」之不實交易模
    式製造「往來客票」作為授信條件之擔保，並由乙○○提議
    因互購空白機票各旅行社所簽發支票之發票日前後相差數日
    ，須以「資金借款」方式達掩飾不實交易意見後，與丙○○
    商議，並徵得戊○○、丁○○同意配合，再指示財務經理壬○○照辦。其等均明知台澳旅行社與華夏、中航、北航、伯
    爵等旅行社間並無如附表一至四所示支票款項交付所表彰之
    空白機票交易，吳福龍、丙○○、乙○○、壬○○、戊○○
    、丁○○竟基於意圖為台澳旅行社取得華僑銀行出具履約保
    證函之不法財產利益犯意聯絡，且吳福龍、丙○○、乙○○
    、壬○○共同基於明知不實事項而填製台澳旅行社「國際線
    航空機票購票證明單」、「費用報支（預支）單」、填製華
    夏旅行社「旅行業代收轉付收據」之概括犯意聯絡，並分與
    戊○○、丁○○共同基於明知不實事項而填製北航、中航及
    伯爵等旅行社「旅行業代收轉附收據」之概括犯意聯絡，由
    吳福龍、壬○○指示不知情之台澳旅行社承辦人員連續開立
    附表一至四所示台澳旅行社支票、填載台澳旅行社出售機票
    與華夏、北航、中航及伯爵等旅行社之不實「國際線航空機
    票購票證明單」及填載華夏、北航、中航及伯爵等旅行社出
    售機票與台澳旅行社而需支用款項之不實「費用報支（預支
    ）單」，由吳福龍指示不知情之華夏旅行社承辦人員連續開
    立附表一所示之華夏旅行社支票及華夏旅行社出售機票與台
    澳旅行社以收款之不實「旅行業代收轉付收據」，由戊○○
    指示不知情之北航及中航等旅行社承辦人員連續開立附表二
    、三所示之北航、中航等旅行社支票及北航、中航等旅行社
    出售機票與台澳旅行社以收款之不實「旅行業代收轉付收據
    」，由丁○○指示不知情之伯爵旅行社承辦人員連續開立附
    表四所示之伯爵旅行社支票及伯爵旅行社出售機票與台澳旅
    行社以收款之不實「旅行業代收轉付收據」，利用台澳旅行
    社與華夏、北航、中航及伯爵等旅行社互開同額、發票日僅
    差數日支票並均交付兌現之方式以取得附表一至四所示之華
    夏、北航、中航及伯爵等旅行社之支票，再由吳福龍、壬○○指示不知情之台澳旅行社承辦人員將以不實「互購空白機
    票」取得之支票權充客票及附表一至四所示不實「國際線航
    空機票購票證明單」交付華僑銀行以充作出具履約保證函之
    擔保，並將華夏、北航、中航及伯爵等旅行社開立之上開不
    實「旅行業代收轉付收據」編入帳內作為會計憑證，且於華
    僑銀行承辦人員辛○○電詢華夏等旅行社求證上開交易真實
    性時，相關不知情人員受吳福龍、戊○○及丁○○指示而配
    合表示確有實際交易等情，使華僑銀行陷於錯誤而為台澳旅
    行社持續出具額度1 億元之履約保證函，使台澳旅行社獲取
    財產上之不法利益。
二、台澳旅行社取得澳門航空公司在台獨家銷售台灣、澳門間機
    票後，將機票加價委由雄獅旅行社股份有限公司（下稱雄獅
    旅行社）、華夏、北航及伯爵等旅行社代銷，加價所得之金
    額（俗稱「戴帽子的錢」），由台澳旅行社各經營旅行業之
    股東開立發票予台澳旅行社以利出帳，再由台澳旅行社財務
    部門簽發同額支票或提領現金，按台澳旅行社各股東約定之
    比例分配予各股東作為股利。台澳旅行社核算90年度「戴帽
    子的錢」時，雄獅旅行社循例於90年10月30日及同年月31日
    開立總金額新台幣（下同）800萬元之統一發票4紙予台澳旅
    行社，丙○○、吳福龍、壬○○（原確定判決既判力效力所
    及）均明知上開800 萬元實際上並非支付予雄獅旅行社之佣
    金，而係分配予台澳旅行社各股東之股利，竟共同承上同一
    明知不實事項而填製台澳旅行社「費用報支（預支）單」之
    犯意聯絡，於90年12月18日某時，在台澳旅行社內，由壬○○於台澳旅行社「費用報支（預支）單」上填載「雄獅旅行
    社團佣」，轉呈丙○○，經丙○○獲吳福龍授權而批示核可
    ，再由會計人員簽發付款人為華僑銀行儲蓄部，票號AA0000
    000號、面額800萬元及受款人為雄獅旅行社之禁止背書轉讓
    支票1紙（下稱系爭支票），而填製不實會計憑證。
三、案經法務部調查局臺北市調查處（下稱市調處）報請臺灣臺
    北地方法院檢察署檢察官偵查起訴。
    理  由
壹、本件檢察官就丙○○被訴行使偽造私文書罪、業務侵占罪部
    分（2 罪間有牽連關係），因認丙○○明知系爭支票係股東
    之股利，非雄獅旅行社之佣金，竟受吳福龍授權指示壬○○
    填載不實之「費用報支（預支）單」行為，另涉犯修正前商
    業會計法第71條第1 款填製不實會計憑證罪嫌（如犯罪事實
    二），且與上開犯罪事實一有連續犯裁判上一罪關係為由，
    提起上訴。按國家刑罰權對單一之犯罪事實，實體法上之刑
    罰權僅有一個，在訴訟法上自無從分割，故刑事訴訟法第34
    8條第2項規定，對於判決之一部上訴者，其有關係之部分，
    視為亦已上訴，例如實質上一罪或有裁判上一罪之關係者均
    是。故丙○○被訴行使偽造私文書罪、業務侵占罪部分既經
    檢察官認尚涉犯商業會計法第71條第1款罪嫌而合法上訴，
    則與該部分有連續犯關係之上開犯罪事實一部分（如後述）
    ，視為亦已上訴，並為上訴效力所及而尚未確定，本院基於
    審判不可分原則，自應併予審理，合先敘明。
貳、本院以下所引證據，經本院當庭提示，檢察官、上訴人即被
    告丙○○、乙○○及選任辯護人等對於被告以外之人於審判
    外之言詞及書面陳述，均表示無意見（本院97年2 月20日準
    備程序筆錄第3 頁），且當事人未於言詞辯論終結前聲明異
    議，本院審酌該等證據作成之情況，認為適於為本件認定事
    實之依據，依刑事訴訟法第159 條之5第2項規定，應具有證
    據能力。
參、有罪部分
一、犯罪事實一
(一)訊據丙○○、乙○○對於吳福龍、丙○○、壬○○於90年8
    月間至91年6月間，分別擔任台澳旅行社董事長、監察人、
    財務經理；吳福龍、戊○○、丁○○於同時期，分別擔任華
    夏、北航旅行社之董事長及中航旅行社之實際負責人、伯爵
    旅行社之董事長，其等3人均屬商業會計法上之商業負責人
    。華僑銀行要求台澳旅行社出具履約保證函之授信條件之一
    為臺澳旅行社需提出一定額度之客票作為擔保，且附表一至
    四所示支票款項往來所表彰之空白機票交易並無實際交付，
    而台澳旅行社與華夏、北航、中航及伯爵等旅行社間確有互
    開同額、發票日僅差數日之支票並均兌現，及分別填製載有
    「機票款」之「國際線航空機票購票證明單」、「費用報支
    （預支）單」、「旅行業代收轉付收據」，再將附表一至四
    所示支票及「國際線航空機票購票證明單」交予華僑銀行充
    作出具履約保證函之擔保，華僑銀行依約為台澳旅行社出具
    額度為1億元之履約保證函等情坦承不諱，惟丙○○、乙○○均矢口否認有何填載不實會計憑證及詐欺得利之犯行，丙○○辯稱：依乙○○、戊○○、己○○所證，伊並未參與台
    澳旅行社與其他旅行社互開支票以取得華僑銀行授信之行為
    。且伊為監察人，不負責台澳旅行社經營管理之決策與執行
    ，當非商業會計法第71條第1款之共犯。再互購機票實際上
    未發生，遂於會計憑證上設算利息，並無不實可言。附表一
    至四所示支票仍具有票面價值，充作融資擔保不影響華僑銀
    行之權益，且台澳旅行社無積欠華僑銀行任何款項，自不生
    損害於華僑銀行云云。乙○○辯稱：90年7、8月間，吳福龍
    於專案查核討論會中曾徵詢伊空白機票買賣之意見，伊曾建
    議倘空白機票具有價值，須在代收轉付憑據上記載空白機票
    之票號，及交付空白機票等事項，嗣後台澳旅行社未交付空
    白機票非其所能預見。且至91年1月間，方發現台澳旅行社
    與華夏旅行社等間並無空白機票買賣，僅有互相間對開支票
    及支票兌現之資金往來，依營利事業所得稅查核准則第36條
    之1規定，避免涉嫌圖利他人，損害股東權益，基於審計職
    責及公司法第15、23條規定，認應屬借貸而非機票買賣行為
    ，始建議設算利息收入列帳，並要求台澳旅行社於90年度財
    務報告中揭露此訊息。因空白機票交易部分，實際上未發生
    ，亦未反應在年度財務報表上，依會計師受託查核公司年度
    財務報表責任僅在「對於舞弊或錯誤導致財務資訊重大不實
    表達之發現責任」，伊無法就該部分於查核時加以指摘。至
    台澳旅行社與華夏旅行社等間互開支票偽充實質交易取得之
    客票，向華僑銀行申請授信，此乃華僑銀行應自行認定是否
    為「往來客票」之範圍，伊無從置喙云云。
(二)然查：
  (1)上開「互購空白機票、互開支票」不實交易模式事實，業經
    證人丁○○、己○○、丑○○陳述在卷；因互購機票、互開
    支票而填載不實會計憑證事實，亦經證人戊○○證述在卷；
    上開利用互開支票向華僑銀行偽充往來客票作為擔保授信條
    件事實，亦經證人即華僑銀行襄理辛○○證述無訛。並有華
    僑銀行授信同意資料、華僑銀行復興銀行94年10月24日僑銀
    復興字第00362號函覆資料在卷為憑，復有臺澳旅行社91年1
    月、3至6月轉帳傳票資料扣案可資佐證，堪信上開事實為真
    實。
  (2)己○○證述：伊於90年6月至91年7月間在台澳旅行社擔任出
    納職務，台澳旅行社之業務僅代理澳門航空銷售機票。當時
    為取得銀行出具之保證函，台澳旅行社與華夏、北航、中航
    、伯爵旅行社等間有同日互購同額機票及互開同額支票之情
    形，惟未實際交易。伊依吳福龍交代簽發相關機票款支票，
    相關傳票也由伊接受吳福龍、壬○○指示製作，每組傳票均
    有台澳旅行社之「國際航空機票購票證明單」，相對公司之
    「旅行業代收轉付收據」及兩方之匯款單等憑證，其交易金
    額完全相同，均未記載機票票號。倘有真實交易，則在「國
    際航空機票購票證明單」上必定會記載售出之機票票號等語
    （市調處卷第406、407頁、原審卷二第196至201頁）；丑○○證稱：伊任職台澳旅行社擔任出納、財務及副理等關於會
    計部分之工作，壬○○為主管。因台澳旅行社缺乏大量客票
    作為華僑銀行儲蓄部借款擔保，吳福龍等人共商決定以互購
    機票方式，將台澳旅行社資金套出給華夏等旅行社，並由華
    夏等旅行社簽發支票給台澳旅行社作為客票擔保。因台澳旅
    行社所開具支票到期日（應為發票日）均早於華夏等旅行社
    ，經乙○○建議由華夏等旅行社補貼利息給台澳旅行社。其
    中互購機票、互開支票之作帳模式是吳福龍告知壬○○，再
    轉知相關人員，而壬○○曾經跟丙○○報告過相關處理經過
    。伊記得並沒有實際交付機票，也沒有談到要交付機票，而
    開立台澳旅行社支票會有一張「費用報支（預支）單」，且
    因未實際出售機票，故「國際線航空機票購票證明單」無法
    紀錄機票編號，只簡單寫機票款，這與正常機票交易不同等
    語（市調處卷第223頁、原審卷三第148至154頁）。丁○○
    結稱：伯爵旅行社為台澳旅行社之代理商，銷售澳門航空機
    票。台澳旅行社負責人吳福龍表示因銀行授信需要伯爵旅行
    社之支票作為客票擔保，故台澳旅行社須與伯爵旅行社互購
    機票互開支票。因金額很大，機票遂不交換，只互開支票，
    因對伯爵旅行社沒有損害而同意。實際上90年8月至91年12
    月間，伯爵旅行社並未出售澳門航空機票給台澳旅行社。華
    僑銀行94年10月24日函覆資料（即附表四所示）中之支票即
    係伊受吳福龍請託而簽發之支票，該等支票均有兌現等語（
    市調處卷第297反面、298頁、原審卷二第187至191頁）；戊○○證稱：吳福龍接手台澳旅行社後，因銀行授信擔保條件
    調整，吳福龍希望身為股東之伊配合簽發支票作為擔保，才
    作這種「帳上交易」。此種互購機票互開支票之模式，北航
    、中航等旅行社都有開立旅行業代收轉付收據。就華僑銀行
    94年10月24日函覆資料（即附表二、三所示），沒有記載機
    票號碼者，表示沒有實際交割等語（市調處卷第317反面、3
    18頁、原審卷二第191至195頁）。以其等所證大致相符，且
    丁○○、戊○○所陳，涉及己身罪責，當無構詞陷己身於犯
    罪之餘地，是其等所證，自堪採信。參以90年8月中旬某日
    ，吳福龍、壬○○、子○○、丑○○、丙○○與乙○○、癸○○共同參與專案查核結論報告會議，吳福龍就空白機票交
    易行為諮詢乙○○之意見，業經證人即安侯建業會計師事務
    所職員癸○○證述在卷（原審卷三第117頁正、反面）；乙○○對於90年10月底作期中現場查核時，發現有互購機票互
    開支票行為，惟未確實交付機票，遂建議以「借貸資金融通
    交易」行為視之，並要求台澳旅行社記載利息收入之事實，
    並不否認；而丙○○知悉澳門航空將台澳旅行社業務拿走，
    台澳旅行社沒有正常客票作為華僑銀行授信擔保，遂與吳福
    龍討論多次，由台澳旅行社與華夏、北航、中航、伯爵等旅
    行社間互購機票、互開支票，並曾詢問業務及會計部門此種
    交易模式等情，亦不否認，足認台澳旅行社與華夏、北航、
    中航、伯爵等旅行社間如附表一至四所示互購空白機票、互
    開支票作帳模式，係由吳福龍、壬○○及丙○○事先討輪而
    決定，並獲乙○○認同不於相關財務報表上加註保留意見，
    再由吳福龍取得戊○○、丁○○同意，連續指示不知情台澳
    旅行社及華夏、北航、中航、伯爵等旅行社相關承辦人員製
    作附表一至四之「國際線航空機票購票證明單」、「費用報
    支（預支）單」及「旅行業代收轉付收據」等情無誤。另佐
    以華僑銀行復興分行94年10月24日函覆提出台澳旅行社供作
    擔保之華夏、北航、中航、伯爵等旅行社客票紀錄、「國際
    線航空機票購票證明單」及扣案之台澳旅行社91年1月、3至
    6月間之轉帳傳票5本（臺灣臺北地方法院檢察署贓物庫91年
    度藍保管字第第2516保號第15至19項）資料，可知台澳旅行
    社與華夏、北航、中航、伯爵等旅行社間互開如附表一至四
    所示支票，票面金額相同，發票日差距均不過數日，相關「
    國際線航空機票購票證明單」、「費用報支（預支）單」、
    「旅行業代收轉付收據」就科目之記載亦均僅記載「機票款
    」，而無機票號碼之相關細目紀錄，此與己○○、丑○○所
    證未實際交付空白機票等情吻合。且觀諸每筆機票款價額分
    別為整數之200萬元、300萬元等等，倘其等間確實有空白機
    票之買賣，何以買、賣相互間空白機票之價格未隨交易日期
    不同而有任何差異，且金額均係整數而無零頭，足證台澳旅
    行社係以互購空白機票、互開支票之不實交易模式，達到取
    得華夏、北航、中航、伯爵等旅行社購買空白機票所簽發之
    支票的目的，則附表一至四所示之「國際線航空機票購票證
    明單」、「費用報支（預支）單」及「旅行業代收轉付收據
    」關於「機票款」科目之記載，即屬會計憑證上不實事項之
    登載。
  (3)吳福龍雖陳稱：互購機票是沿襲前任經營者之做法云云（偵
    卷第252 頁），惟庚○○證述：在我任職台澳旅行社時，沒
    有向他們（即華夏旅行社等）買機票等情（偵卷第90頁）。
    吳福龍所陳，要與事實不符。戊○○證述：互購空白機票不
    知道何人決定，亦不知道為何要支付利息，惟其後亦陳述：
    之前市調處所言屬實，顯然上開所證，有迴護吳福龍之嫌，
    不足採信。丁○○陳稱：我們沒有賣空白機票給台澳旅行社
    ，台澳旅行社開支票給我們是我們達到一定業績之佣金云云
    ，嗣有改稱：吳福龍想衝業績，製造交易假象云云（偵卷第
    288頁），是其先前所陳純因惶恐而虛偽不實。另壬○○陳
    述：伊不認為是假交易，因實際上有透過支票的現金收支云
    云（偵卷第291頁），然會計憑證須依實際交易情形據實填
    製，台澳旅行社與華夏等旅行社本意在於虛張膨脹機票交易
    假象，則支票現金收支亦屬虛構之作帳手段，上開貳之二之
    (二)所述之會計憑證自有不實事項之登載無訛。
  (4)辛○○陳稱：伊於90年、91年間擔任華僑銀行之襄理，參與
    接續處理台澳旅行社請求出具履約保證函之案件。當時授信
    條件是台澳旅行社提供營業收入往來之客票充作擔保品，並
    要求提供交易往來之發票為佐證。台澳旅行社確曾提供華夏
    、北航、伯爵等旅行社之客票作為擔保，伊曾打電話去華夏
    、北航、伯爵等旅行社照會，相關人員均表示事實上有交易
    行為，而華夏等旅行社均為台澳旅行社之通路商，故台澳旅
    行社拿到華夏等旅行社之客票很正常的。倘銀行覺得客票有
    疑慮，會要求拿其他客票，如無法拿出來其他客票，即與授
    信條件不合，自無法撥款或出具履約保證。因壬○○所提供
    之客票是200萬元等整數金額，與伊經驗客票大部分會有尾
    數有違，所以伊特別去查證等語（原審卷三第42至47頁）；
    參以丁○○、戊○○上開所證，顯然丙○○、乙○○、壬○○、戊○○、丁○○與吳福龍均明知台澳旅行社與華夏、中
    航、北航、伯爵等旅行社間無附表一至四所示支票款項所表
    彰之空白機票實際交易，竟分別指示不知情台澳旅行社承辦
    人員開立附表一至四所示不實之「國際線航空機票購票證明
    單」、不知情華夏、北航、中航、伯爵等旅行社承辦人員開
    立附表一至四所示支票，再由台澳旅行社人員持上開不實登
    載之「國際線航空機票購票證明單」及附表一至四所示支票
    交付華僑銀行偽充出具履約保證函之擔保，且於華僑銀行襄
    理辛○○照會華夏、北航、伯爵等旅行社相關人員查詢交易
    真正性時，因循吳福龍、戊○○及丁○○指示而均表示確有
    實際交易，丙○○、乙○○、壬○○、戊○○、丁○○與吳
    福龍共犯施用詐術獲取華僑銀行持續為台澳旅行社出具履約
    保證函之財產上不法利益之犯行，堪以認定。至華僑銀行雖
    出具94年3月3日（94）僑銀復字第055號函表示，台澳旅行
    社已無積欠該銀行任何款項（原審卷一第52頁），因華僑銀
    行係因台澳旅行社以假交易，不實會計憑證，相關交易相對
    人配合照會等詐術，而陷於錯誤，誤信台澳旅行社履約能力
    正常，方同意接續為台澳旅行社出具履約保證函，實已肇致
    華僑銀行授信條件擔保之不正確性，自足以生損害於華僑銀
    行之權益，尚難以未積欠華僑銀行債務據為丙○○、乙○○
    有利之認定。另丙○○雖以辛○○知情置辯，然辛○○證述
    ：我不知道此事，本行也不知道，倘本行知道此事，一定不
    同意等語（市調處卷第380頁反面），所辯要難採信。
  (5)共同正犯，在合同之意思內各自分擔犯罪行為之一部，相互
    利用他人之行為，以達其犯罪之目的者，即應對全部所發生
    之結果，共同負責（最高法院28年上字第3110號判例可資參
    照）。又共同正犯之意思聯絡，不限於事前有所協議，其於
    行為當時，基於相互之認識，以共同犯罪之意思參與者，亦
    無礙於共同正犯之成立，且其表示之方法，不以明示通謀為
    必要，即相互間有默示之合致，亦無不可。丙○○曾參與專
    案查核結論報告會議，已如上述，且坦承：我有請教過業務
    部門及會計部門是否合法，乙○○後來在查帳過程有跟我講
    過，我建議吳福龍要設算利息。壬○○拿支票給我蓋章時，
    我問壬○○合不合法，壬○○告訴我說乙○○說可以等語（
    原審卷二第70、71頁反面、原審卷三第119 頁反面），倘丙○○認互購空白機票、互開支票乃合法之行為，當無再三詢
    問台澳旅行社之業務、會計部門是否合法，亦無事後再以「
    借貸設算利息」之方式作帳之理，顯然其明知互購機票、互
    開支票之不實交易為法所不許，無論丙○○是否有台澳旅行
    社經營管理決策權，既身為監察人，枉顧基於監督台澳旅行
    社業務運作是否合法、財務利用是否健全之職責，仍同意吳
    福龍、壬○○之意見，由吳福龍出面邀約丁○○、戊○○，
    再由乙○○提議以「借貸」方式做帳以掩飾不實交易，顯然
    其有共同參與犯罪而相互利用吳福龍、壬○○、戊○○、丁○○之行為，使華僑銀行陷於錯誤而為台澳旅行社持續出具
    額度1 億元之履約保證函之目的無誤。至乙○○、戊○○、
    己○○所證，丙○○未參與專案查核結論報告會議，其等或
    因時間久遠，記憶不清，因丙○○自始即知悉互購空白機票
    、互開支票之情，自難為丙○○有利之認定。另乙○○自承
    ：於90年8 月間專案查核報告會議中建議吳福龍關於空白機
    票如何交易事宜在先，復於90年10月間獲知台澳旅行社與華
    夏等旅行社間，並無實際交付空白機票，再度建議以「資金
    借款」方式作帳等事實不諱。且壬○○證述：吳福龍這套交
    易模式，事前有徵詢會計師乙○○，我後來也有問過會計師
    ，他認為可行等語（偵卷第292 頁）。參以丑○○委請歐陽
    婉婷（綽號titi）打字，經壬○○審核後，由壬○○電腦傳
    遞電子郵件予乙○○詢問關於華夏等旅行社之「機票款」交
    易做帳模式（市調處2-2卷第179、180 頁），乙○○到公司
    查帳表示沒收到，我曾影印乙份電子郵件給乙○○本人等語
    ，業經丑○○證述在卷（市調處卷第217 頁），足見乙○○
    自始至終均知悉台澳旅行社與華夏等旅行社從事互購空白機
    票、互開支票之不實交易模式無訛。以證人庚○○證稱：空
    白機票沒有出發地、姓名，如果不是由航空公司填寫，何人
    要購買等語（原審卷三第36頁），且衡諸常情，一般機票訂
    購程序，由航空公司依訂購者之需求填載往返地點、時間、
    相關航機班次、搭乘者姓名等事項，訂購者支付票價後，方
    取得填載詳細資料之機票，此時，機票方足以表彰一定權益
    關係而具相當價值；另以目前航空公司為節省人力成本，利
    用網路購票而無庸取得形式上機票即可在機場辦理相關搭乘
    手續，則空白機票是否具有一定價值而得為交易標的，誠屬
    懷疑。又台澳旅行社與華夏等旅行社間，互購空白機票以換
    取支票，權充台澳旅行社之往來客票，持交華僑銀行以為授
    信條件之擔保，其等本意即在製造機票買賣交易活絡之假象
    ，實質上並無「資金借款」之意圖，亦即上開交易模式不具
    借貸融資性質，否則，台澳旅行社斷無在「國際線航空機票
    購票證明單」、「費用報支（預支）單」及華夏等旅行社在
    「旅行業代收轉付收據」為「機票款」科目之記載。又經濟
    部認依商業會計法及商業會計處理準則，尚無此種交易設算
    利息收入之相關規定，有該部97年8月8日經商字第09702091
    110號函在卷為憑。再依審計準則公報第1號「一般公認審計
    準則總綱」所述會計師提供財務報表查核之目的，在使會計
    師對財務報表是否按一般公認會計原則編製並基於重大性之
    考量，對財務報表是否允當表達其意見。又依審計準則公報
    第33號「財務報表查核報告」第35條第1項第2款及第37條規
    定，會計師對管理階層在會計政策之選擇，或財務報表之揭
    露認為有所不當，且情節重大者，應出具保留意見之查核報
    告；倘情節極為重大，致財務報表無法允當表達財務狀況、
    經營成果或現金流量，出具保留意見仍嫌不足者，會計師應
    出具否定意見之查核報告。綜上會計師如明知來函所稱之不
    實行為時，應依前揭規定考量上開不實行為影響財務報表允
    當表達之程度，並於查核報告出具適當之意見，有行政院金
    融監督管理委員會97年8月4日金管證六字第0970038148號函
    存卷為憑。則乙○○身為會計師，對於社會公認一般買賣交
    易之定義，及正常買賣交易依法所應填製之會計憑證，理應
    知之甚稔，竟於初始明知台澳旅行社欲以空白機票交易模式
    達到機票銷售活絡、業務成長之假象，而未依審計準則公報
    第33號「財務報表查核報告」第35條第1項第2款及第37條規
    定，會計師對管理階層在會計政策之選擇，認為有所不當，
    且情節重大者，為保留意見之表達；復在知悉台澳旅行社與
    華夏等旅行社間互購空白機票、互開支票，並無實際交付機
    票行為，未出具保留意見之查核報告，反建議在無相關商業
    會計法、商業會計處理準則規定下，以「資金借款」設算利
    息之做帳方式混淆不實交易；甚且未遵守審計準則公報第1
    號「一般公認審計準則總綱」所述，會計師查核財務報表之
    目的，在確認財務報表是否按一般公認會計原則編製，其對
    台澳旅行社上開不實交易、填製不實會計憑證，影響華僑銀
    行評估是否接續出具履約保證函之正確性之重大弊端，視而
    不見，刻意曲解「台澳旅行社與華夏等旅行社間空白機票買
    賣因實際上無交付機票，故屬不存在的事情，充作購買空白
    機票價金之支票無所附麗，而僅能認為係融資交易」，自屬
    巧立名目，迂迴狡辯。又乙○○基於身為會計師具有專門知
    識能力，對於吳福龍等人以互購空白機票、互開支票之不實
    交易行為，於初始不加制止，甚且建議以「借貸」設算利息
    模式做帳，而未於相關財務查核報告上為適當之揭露，顯然
    與吳福龍、丙○○、壬○○、戊○○、丁○○間，就上開犯
    罪事實一有犯意聯絡及行為分擔，至為灼然。至癸○○雖證
    述：專案查核結論報告會議中，不是針對空白機票的事情討
    論，乙○○有提到機票要實際交付，旅行社代收轉付證明單
    上要記載機票號碼云云，然倘台澳旅行社出售空白機票予華
    夏等旅行社並交付，事後未再買回，僅屬空白機票可否交易
    之問題，尚不涉及掩飾、虛構、造假之問題，迨無疑義；然
    台澳旅行社與華夏等旅行社以互購空白機票、互開支票，蓄
    意膨脹機票交易假象之不實交易模式，達到偽充往來客票之
    目的，無論相關會計憑證有無記載機票號碼，均無解於虛偽
    買賣之交易，所證不足為乙○○有利之認定。末台澳旅行社
    與華夏等旅行社間，互購空白機票、互開支票行為，本意即
    在製造膨脹機票買賣之活絡假象，自非屬短期融通資金之情
    形，要與公司法第15、23條規定無涉。且台澳旅行社上開所
    為，實際上確實發生台澳旅行社相關人員填製不實會計憑證
    ，焉能謂空白機票交易未發生，於查核時即無從加以指摘。
    末乙○○於本院第1次準備程序中，已坦承自90年10月間即
    知悉空白機票未交付之事實，嗣後翻供以91年1月間始知悉
    ，要屬卸責之詞。從而，乙○○所辯，核無足採。
二、犯罪事實二
(一)訊據丙○○對於「費用報支（預支）單」上填載「雄獅旅行
    社團佣」之事實固不否認，惟矢口否認有上開犯行，辯稱：
    伊均未參與台澳旅行社製作傳票云云，然查：上開事實，業
    經壬○○陳述在卷，並有費用報支 (預支)單、系爭支票、
    存摺類存款憑條協議書等影本存卷可參（市調處卷第21至23
    、24、27頁）。
(二)丙○○自承：吳福龍於90年間接收台澳旅行社後，將90年營
    業額提撥一定比例作為N 帳分給各股東之股利（即戴帽子的
    錢），並由華夏、北航、雄獅等旅行社各開立800 萬元發票
    及伯爵旅行社開立部分發票作為憑證。因當時急於做帳並製
    作會計傳票、報表等文件，便由我先行核批支付「雄獅旅行
    社團佣」，事後再請甲○○補簽立協議書及切結書等語（市
    調處卷第138 頁）。且壬○○陳稱：丙○○指示我要扣留系
    爭支票存入她戶頭，所以「費用報支（預支）單」由丙○○
    批准等語（市調處卷第178 頁）。吳福龍陳稱：因雄獅旅行
    社前董事長甲○○經營台澳旅行社期間，經會計師查帳有帳
    目短缺，故決議將系爭支票交由監察人丙○○保管。我曾授
    權壬○○可對本公司所開具支票取消「禁止背書轉讓」，其
    他委由監察人丙○○處理等語（市調處卷第72正、反面）。
    參以90年12月18日「費用報支（預支）單」上填載「雄獅旅
    行社團佣」，並由丙○○於主管批示欄內簽名，顯然丙○○
    明知系爭支票係「戴帽子的錢」，依各股東同意按一定比例
    分配予各股東之股利，並非「佣金」，竟經吳福龍授權，於
    壬○○在「費用報支（預支）單」上填載「雄獅旅行社團佣
    」不實事項予以批核，此部分所為自與吳福龍、壬○○間有
    犯意聯絡及行為分擔。又丙○○身為監察人，自承：主要業
    務是查帳工作，則上開犯罪事實一、二均係為吳福龍經營團
    隊能順利推展台澳旅行社之業務為目的，所為均係違反修正
    前商業會計法第71條第1 款之填製不實會計憑證罪，且該等
    犯罪時間緊密，顯係基於概括犯意為之。丙○○辯稱：犯罪
    事實一、二間無連續犯關係，要無可採。
三、綜上所述，本件事證業已明確，丙○○、乙○○與壬○○、
    戊○○、丁○○、吳福龍共犯連續填載不實會計憑證及詐欺
    得利犯行，均堪認定。至乙○○聲請函詢「財團法人中華民
    國會計研究發展基金會」，因事證已明，尚無函詢之必要。
四、論罪科刑
(一)丙○○、乙○○行為後，商業會計法於95年5 月24日經總統
    公布修正，自95年5 月26日施行生效。其中商業會計法第71
    條第1款犯行，將法定刑度自「5年以下有期徒刑、拘役或科
    或併科新臺幣15萬元以下罰金」提高為「處5 年以下有期徒
    刑、拘役或科或併科新臺幣60萬元以下罰金」，依修正後刑
    法第2條第1項前段規定，自應適用修正前商業會計法第71條
    第1款規定對於丙○○等較為有利。
(二)丙○○、乙○○行為後，刑法及配套之刑法施行法、罰金罰
    鍰提高標準條例於95年7月1日修正施行，關於本件情形：
  (1)刑法第33條第5 款有關罰金之最低額度修正後已提高，比較
    新舊法，以舊刑法有利於丙○○等人。
  (2)修正後刑法第28條將「實施」修正為「實行」，排除陰謀、
    預備、著手等階段行為，顯已縮小共同正犯範圍，比較新舊
    法，以新刑法有利於丙○○等人。
  (3)刑法第31條第1 項修正限縮成立共同正犯之範圍，且法院有
    決定是否減輕其刑之裁量權，自屬犯罪後法律變更。比較新
    舊法，以新刑法較有利於丙○○等人。
  (4)丙○○等人行為後，刑法第55條刪除牽連犯規定、第56條刪
    除連續犯規定，此雖非犯罪構成要件之變更，但已影響行為
    人刑罰之法律效果，仍屬法律變更。比較新舊法，以舊刑法
    第55條論以牽連犯、第56條論以連續犯較有利於丙○○等人
    。
  (5)刑法第41條有關易科罰金折算標準修正後已提高為新臺幣1
    千元、2千元或3千元折算1日。比較新、舊法易科罰金折算
    標準，以舊刑法規定有利於丙○○等人。
  (6)本件經綜合全部罪刑比較結果，依修正後刑法第2條第1項前
    段規定，除上述(2)、(3)外，適用修正前刑法之規定對丙○○
    等人較有利，自應全部適用修正前刑法相關規定而為論科。
(三)吳福龍為台澳旅行社、華夏旅行社董事長；戊○○為北航旅
    行社之董事長人及中航旅行社之實際負責人、丁○○為伯爵
    旅行社之董事長，其等三人均屬商業會計法上之商業負責人
    。又按商業會計憑證分下列二類：(1)原始憑證：證明會計事
    項之經過，而為造具記帳憑證所根據之憑證。(2)記帳憑證：
    證明處理會計事項人員之責任，而為記帳所根據之憑證，商
    業會計法第15條定有明文。本件附表一至四所示之「國際線
    航空機票購票證明單」、「旅行業代收轉付收據」係屬記載
    旅行社收受款項所出具之證明收據，附表一至四所示之「費
    用報支（預支）單」屬台澳旅行社內部用以層核支出之單據
    ，均屬商業會計法所稱之商業會計憑證。核丙○○、乙○○
    所為，均係犯刑法第339條第2項詐欺得利罪及修正前商業會
    計法第71條第1款之填載不實會計憑證罪。本件檢察官雖僅
    就犯罪事實一關於附表一至四所示台澳旅行社填具不實「國
    際線航空機票購票證明單」部分及詐欺華僑銀行以獲取出具
    履約保證函財產上不法利益部分提起公訴，而漏未對附表一
    至四所示台澳旅行社填具不實「費用報支（預支）單」及華
    夏、北航、中航、伯爵等旅行社填具不實「旅行業代收轉付
    收據」部分提起公訴，亦未對犯罪事實二關於台澳旅行社「
    費用報支（預支）單」記載800萬元費用為「雄獅旅行社團
    佣」部分提起公訴，惟上開部分均與前開經檢察官起訴論罪
    科刑部分有連續犯及牽連犯之裁判上一罪關係，本院自應併
    予審理。丙○○、乙○○、壬○○、吳福龍就附表一至四所
    示填製台澳旅行社不實「國際線航空機票購票證明單」、「
    費用報支（預支）單」、附表一所示填製華夏旅行社不實「
    旅行業代收轉付收據」及詐欺得利之犯行；丙○○、乙○○
    、壬○○、吳福龍與戊○○、丁○○各就附表二、三、四所
    示填製不實北航旅行社、中航旅行社、伯爵旅行社「旅行業
    代收轉付收據」及詐欺得利之犯行；丙○○與吳福龍、壬○○就犯罪事實二填製不實「費用報支（預支）單」之犯行，
    均有犯意聯絡及行為分擔，且就上開違反商業會計法犯行，
    丙○○、乙○○、壬○○與具商業負責人身分之吳福龍、戊○○、丁○○共同實施犯罪，依修正前刑法第31條第1項之
    規定，均應論以共同正犯。丙○○、乙○○、吳福龍、壬○○、戊○○、丁○○利用不知情之台澳旅行社及華夏、北航
    、中航、伯爵等旅行社承辦人員填載附表一至四所示之不實
    「國際線航空機票購票證明單」、「費用報支（預支）單」
    、「旅行業代收轉付收據」之會計憑證及向華僑銀行人員提
    出支票等，並詐稱確有實際交易部分，均為間接正犯。丙○○、乙○○、吳福龍、壬○○、戊○○、丁○○多次填製附
    表一至四所示不實「國際線航空機票購票證明單」、「費用
    報支（預支）單」、「旅行業代收轉付收據」之會計憑證行
    為，丙○○、吳福龍、壬○○承同一概括犯意填製800萬元
    之「費用報支 (預支)單」行為，均時間緊接，犯罪方法均
    相同，觸犯構成要件相同之罪名，顯係基於概括犯意而為，
    均為連續犯，應依修正前刑法第56條規定各論以一連續填製
    不實會計憑證罪，並均加重其等刑。丙○○、乙○○、吳福
    龍、壬○○、戊○○、丁○○所犯上開詐欺得利罪及連續填
    載不實會計憑證罪間，有方法目的之牽連關係，應依修正前
    刑法第55條之規定從重論以一連續填載不實會計憑證罪。
五、原判決丙○○、乙○○部分均撤銷理由
(一)原判決關於丙○○部分予以論科，固非無見。惟查：(1)乙○○身為會計師，未依審計準則公報第33號「財務報表查核報
    告」第35條第1項第2款及第37條，及審計準則公報第1號「
    一般公認審計準則總綱」規定，審慎執行會計師職務，在財
    務報表上表達保留意見，竟提供「資金借款」方式作帳，顯
    與丙○○、吳福龍等人為共同正犯，原判決漏未論列，自有
    違誤。(2)丙○○、乙○○、壬○○與吳福龍、戊○○、丁○○等商業負責人共犯商業會計法第71條第1 款行為，依修正
    前刑法第31條第1 項規定，應論以共同正犯。原判決漏未說
    明，亦有未洽。(3)檢察官就丙○○犯罪事實二部分雖未起訴
    ，然與已起訴論罪科刑部分有連續犯裁判上一罪關係，自應
    併予審理，原判決漏未審酌，同有未合。檢察官上訴指摘犯
    罪事實二部分漏未審理，核屬有理，且原判決亦有上開可議
    之處，自屬無可維持，應由本院就丙○○部分撤銷改判。
(二)原審未察，遽為乙○○無罪之諭知，因乙○○與丙○○等人
    就犯罪事實一部分為共同正犯，已如前述，原判決未予認定
    ，尚有違誤。檢察官以乙○○為共同正犯，指摘原判決，非
    無理由，自應由本院就乙○○部分撤銷改判。
六、量刑
    爰審酌丙○○、乙○○雖均否認犯行，然丙○○、乙○○均
    無前科，且丙○○身為台澳旅行社監察人，不知謹守監察人
    監督台澳旅行社業務執行之本分，竟圖台澳旅行社能繼續營
    運而出此下策；乙○○身為會計師，本應對台澳旅行社管理
    階層會計政策選擇，為適當合法之意見提供，竟為滿足客戶
    要求而枉顧職責所在，未於財務報表上註明保留意見，及其
    等犯罪動機、犯罪手段，華僑銀行出具履約保證函後並未實
    際動支額度，損害尚屬輕微等一切情狀，分別量處如主文所
    示之刑。丙○○、乙○○行為後，中華民國96年罪犯減刑條
    例於96年7 月16日生效施行，其等所犯合於減刑規定，應依
    法減刑，並均依據修正前刑法第41條第1 項前段規定諭知易
    科罰金之折算標準。末丙○○、乙○○均未曾因故意犯罪受
    有期徒刑以上刑之宣告，有本院被告前案紀錄表在卷可稽，
    本院信丙○○、乙○○經此教訓當均知所警惕而無再犯之虞
    ，因認對其等所宣告之刑，以暫不執行為適當，爰依修正後
    刑法第74條第1項第1款規定併予各宣告緩刑如主文所示。
肆、不另為無罪諭知部分
一、公訴意旨另以：台澳旅行社核算90年度應給付雄獅旅行社股
    份有限公司（下稱雄獅旅行社）銷售佣金1005萬13元。雄獅
    旅行社先於90年10月30日及同年月31日開立總金額800 萬元
    之統一發票4紙向台澳旅行社請領90年7至10月佣金。壬○○
    依內部會計作業填製費用報支單800萬元，經丙○○核決後
    ，由會計人員開立系爭支票交付與雄獅旅行社。詎丙○○基
    於意圖為自己不法之所有，指示不知情之壬○○塗銷支票上
    「禁止背書轉讓」字樣後，未經吳福龍及雄獅旅行社同意，
    加蓋吳福龍私章，並由壬○○指示不知情之出納或會計於支
    票背面偽蓋「雄獅旅行社」橫式橡皮章充作支票背書，致生
    損害於吳福龍及雄獅旅行社，再由壬○○於同日將該支票存
    入丙○○設於第一銀行民生分行00000000000號帳戶（下稱
    一銀帳戶）而行使之，由丙○○負責轉交雄獅旅行社。詎丙○○竟利用轉交之機會，將該筆款項予以侵占入己，未將該
    款項轉交雄獅旅行社，因認丙○○此部分涉犯刑法第216 條
    、第210條行使偽造私文書罪嫌及第336條第2項業務侵占罪
    嫌云云。
二、公訴人認丙○○涉犯上開罪嫌，無非係以吳福龍、丙○○、
    壬○○之陳述、證人甲○○、庚○○之證述、台澳旅行社支
    付佣金與華夏、伯爵、華人及雄獅等旅行社之相關費用報支
    （預支）單、華僑銀行匯款委託書、取款憑條、發票、系爭
    支票、系爭支票票款存入一銀帳戶存款憑條、雄獅旅行社委
    任正風會計師事務所與安侯建業會計師事務所間函證往來資
    料、雄獅旅行社存證信函為其論據。
三、訊據丙○○對於壬○○加蓋吳福龍私章而塗銷系爭支票之禁
    止背書轉讓字樣，並由壬○○指示不知情之人員於支票背面
    偽蓋「雄獅旅行社」橫式橡皮章充作支票背書，再由壬○○
    將系爭支票存入一銀帳戶之事實坦承不諱，惟堅決否認有上
    開犯行，辯稱：台澳旅行社所有股東在85年間決議，將公司
    盈餘以佣金方式提撥入N 帳（即隱藏帳目），並以台澳旅行
    社A 帳佣金支出方式處理，台澳旅行社與雄獅旅行社間無佣
    金給付之義務及約定。因吳福龍於90年間接收台澳旅行社後
    ，將90年營業額提撥百分之20或22作為N 帳，再經股東決議
    ，由伊開立一銀帳戶供N 帳匯入使用，相關印章、存摺均由
    台澳旅行社會計部門保管，並由華夏、北航、雄獅等旅行社
    各開800萬元發票及伯爵旅行社開部分發票作為憑證。伊詢
    問吳福龍後即代理簽了雄獅旅行社部分之「費用報支（預支
    ）單」以開出相關支票，因伊要求吳福龍一定要甲○○簽名
    才能存入一銀帳戶，所以就把之前簽的費用報支（預支）單
    抽出，重打一張，由吳福龍、壬○○、林正杰與甲○○在臺
    北聯誼會碰面後交由甲○○親簽等語。
四、經查：
(一)證人甲○○證稱：伊為雄獅旅行社實際經營者，雄獅旅行社
    向台澳旅行社請求佣金之數額係由台澳旅行社計算，伊不清
    楚如何計算。自85年起，台澳旅行社股東決議每張機票加20
    0或300元「戴帽子的錢」，由各股東經營的旅行社含華夏、
    北航、中航、雄獅等旅行社開立發票以佣金名義向台澳旅行
    社請款，再將核撥款項均分給台澳旅行社各股東。伊擔任台
    澳旅行社董事長期間，「戴帽子的錢」均由庚○○處理等語
    （原審卷二第165至170頁）；證人庚○○證述：伊任職台澳
    旅行社期間，以雄獅、華夏、北航等旅行社的結算報表張數
    按合約計算團佣。台澳旅行社之帳目是收到華夏、雄獅及北
    航等旅行社的發票，一開始款項先拿給該等旅行社，當時老
    闆甲○○會叫伊把錢全部收回，再按台澳旅行社股東內部約
    定分成6 份支付，華夏、北航、雄獅等旅行社之發票數字與
    拿到款項數字不合，但就台澳旅行社而言，拿出去的錢與拿
    進來的發票數字相同等語（原審卷三第35至42頁）；壬○○
    陳稱：甲○○擔任台澳旅行社董事長期間，按旅行社機票交
    易量製作詳細的表，再根據總額請旅行社開立發票核銷，由
    庚○○將台澳旅行社核撥的款項提領現金再重新分配，分配
    的金額與前述開立發票數額不同。吳福龍接任台澳旅行社董
    事長後，因無法理解之前計算方式，其他股東也認為原來計
    算方式不對，遂決議採用歷年支付數字與澳門航空給的佣金
    比例取百分之20以計算核撥之款項，再由旅行社各開800 萬
    元發票以核銷，並撥款至丙○○一銀帳戶，再由股東分配。
    伊記得後來800萬元「費用報支（預支）單」有拿給甲○○
    簽名。因公司原保留華夏、北航、中航、雄獅等旅行社之條
    戳章，即直接在系爭支票背面蓋印上開條戳章背書後存入系
    爭一銀帳戶等語（原審卷三第67反面至74頁）；戊○○證稱
    ：佣金分配、計算一開始由甲○○，後來由吳福龍負責。當
    時台澳旅行社董事間提到雄獅旅行社分到的錢應該獨立出來
    ，等甲○○與台澳旅行社之訴訟解決後再處理，而雄獅旅行
    社（應係甲○○）應分配之佣金非800 萬元，實際金額與發
    票上金額不相同。除甲○○以外之股東均決議將系爭支票款
    項存入丙○○一銀帳戶等待處理等語（原審卷二第193 反面
    、194頁）。參諸台澳旅行社90年度財務報表及相關傳票（
    市調處卷二之二卷第43至46頁），台澳旅行社實際股東為中
    航旅行社、戊○○、甲○○、黃婷、吳福龍、子○○及丙○○，並未包含雄獅旅行社，顯然上開所證，堪以採認。綜上
    ，可知90年間，台澳旅行社以佣金名義出帳3200萬元（含雄
    獅旅行社800 萬元）之款項，係台澳旅行社全體股東決議沿
    襲舊制，由經營旅行社之股東提出發票交台澳旅行社以佣金
    方式出帳後，再將全數以佣金出帳之款項分配予台澳旅行社
    各股東。因甲○○與台澳旅行社間尚有訴訟糾紛，除甲○○
    以外之全體股東一致決議，將系爭支票存入丙○○一銀帳戶
    內，待訴訟確定後，另行處理等事實無訛。足證丙○○遵循
    除甲○○以外各股東一致決議，指示壬○○將系爭支票存入
    一銀帳戶內，因一銀帳戶純供台澳旅行社N 帳匯入使用，且
    相關印章、存摺均由台澳旅行社會計人員保管，丙○○自無
    易持有為所有之不法意圖。
(二)吳福龍陳稱：因雄獅旅行社董事長甲○○經營台澳旅行社期
    間，經會計師查帳有帳目短缺，故決議將系爭支票交由監察
    人丙○○保管，且甲○○多次口頭同意暫時不領取有關他利
    益的錢。91年4月9日甲○○曾和我、林正杰簽署協議書，承
    認公司盈餘暫不分配。另甲○○在91年6 月12日曾在「台澳
    旅行社費用報支 (預支) 單：90.12.18」簽名以示收受該款
    項。另我曾授權壬○○可對本公司所開具支票取消「禁止背
    書轉讓」，其他委由監察人丙○○處理等語（市調處卷第72
    正、反面）。參以甲○○確實於91年6 月12日在「90年12月
    18日費用報支 (預支) 單」上簽名，且甲○○、林正杰、吳
    福龍共同簽署協議書內容有「各家公司 (合作公司) 盈餘暫
    停分配，予於保全；委託安侯、勤業、鼎尊等3 家聯合查帳
    ，或其同意之會計師事務所亦可以；待查帳結束後，始分配
    股東權益，若有爭議，彼此股東同意以仲裁方式處理」等情
    ，均有「費用報支 (預支) 單」、協議書等影本存卷可參，
    足證吳福龍所證，堪以採信。是以甲○○應分得之股利，暫
    停分配，予以保全，並由吳福龍授權壬○○蓋用吳福龍私章
    以塗銷系爭支票之禁止背書轉讓無誤，要難認丙○○有何行
    使偽造私文書犯行。
(三)吳福龍擔任台澳旅行社董事長後，全體股東同意沿襲甲○○
    擔任台澳旅行社董事長期間，以機票加價200或300元銷售下
    游經銷商，且以部分股東經營之旅行社開立發票，再以佣金
    方式出帳後將款項統一分配各股東之方式，既為甲○○任職
    台澳旅行社董事長時分配股利所採取之模式，並已行之有年
    ，以台澳旅行社原即保留華夏、北航、中航、雄獅等旅行社
    之條戳章，且甲○○復同意暫停分配，保全系爭支票，並由
    吳福龍授權丙○○處理系爭支票之後續事宜，已如前述，則
    系爭支票背面蓋印雄獅旅行社條戳章存入一銀帳戶之行為，
    應認業已取得雄獅旅行社實際負責人甲○○授權使用，尚難
    認丙○○有何行使偽造私文書犯行。
五、綜上，公訴人所提證據，不足證明丙○○有公訴人所指此部
    分業務侵占、行使偽造私文書犯行。此外，本院復查無其他
    積極證據足認丙○○有此部分犯行，原應為丙○○無罪之諭
    知，惟公訴人認此部分與丙○○上開經論罪科刑部分（犯罪
    事實二），有牽連犯之法律上一罪關係，爰不另為無罪之諭
    知，併此敘明。
據上論斷，應依刑事訴訟法第369條第1項前段、第364條、第299
條第1項前段，修正前商業會計法第71條第1款，修正後刑法第11
條前段、第2條第1項前段、第339條第2項、第74條第1項第1款，
修正前第28條、第31條第1項、第56條、第55條、第41條第1項前
段，刑法施行法第1條之1，修正前罰金罰鍰提高標準條例第2 條
，現行法規所定貨幣單位折算新臺幣條例第2 條，中華民國96年
罪犯減刑條例第2條第1項第3款、第7條，判判決如主文。
本案經檢察官覃正祥到庭執行職務。
中    華    民    國    97    年    10    月     30   日
            刑事第二庭    審判長法  官  洪光燦
                                法  官  宋明蒼
                                法  官  李麗玲
以上正本證明與原本無異。
如不服本判決，應於收受送達後十日內向本院提出上訴書狀，其
未敘述上訴之理由者並得於提起上訴後十日內向本院補提理由書
（均須按他造當事人之人數附繕本）。
                                書記官  廖婷璇
中    華    民    國    97    年    10    月    30    日
附錄：本案論罪科刑法條全文
刑法第339條
意圖為自己或第三人不法之所有，以詐術使人將本人或第三人之
物交付者，處5 年以下有期徒刑、拘役或科或併科1000元以下罰
金。
以前項方法得財產上不法之利益或使第三人得之者，亦同。
前二項之未遂犯罰之。
95年5月26日修正生效前商業會計法第71條
商業負責人、主辦及經辦會計人員或依法受託代他人處理會計事
務之人員有下列情事之一者，處5 年以下有期徒刑、拘役或科或
併科新臺幣15萬元以下罰金：
一、以明知為不實之事項，而填製會計憑證或記入帳冊。
二、故意使應保存之會計憑證、會計帳簿報表滅失毀損。
三、偽造或變造會計憑證、會計帳簿報表內容或毀損其頁數。
四、故意遺漏會計事項不為記錄，致使財務報表發生不實之結果。
五、其他利用不正當方法，致使會計事項或財務報表發生不實之
    結果。
附表1
（台澳旅行社與華夏旅行社互開支票、台澳旅行社開立國際線航
空機票購票證明單、費用報支（預支）單及華夏旅行社開立旅行
業代收轉付收據之情形）
（單位：新臺幣）
（引用資料來源A為華僑銀行復興分行94年10月24日函覆資料，
以「A-1」表示函覆資料第1 頁，以下類推）
┌─┬───────────────┬─────────────────┐
│編│臺澳旅行社                    │華夏旅行社                        │
│號│                              │                                  │
├─┼───────────────┼─────────────────┤
│1 │開立編號為NX082767號、內容為│開立到期日90年8 月17日、支票號碼│
│  │  機票款、金額為250 萬元之國際│  為QG0000000 號、票面金額為250 萬│
│  │  線航空機票購票證明單（見A-16│  元之支票（見A-15）。            │
│  │  ）。                        │                                  │
│  │開立金額為250 萬元之支票及費│旅行業代收轉付收據。            │
│  │  用報支（預支）單。          │                                  │
├─┼───────────────┼─────────────────┤
│2 │開立編號為NX082767號、內容為│開立到期日90年8 月22日、支票號碼│
│  │  機票款、金額為250 萬元之國際│  為QG0000000 號、票面金額為250 萬│
│  │  線航空機票購票證明單（見A-16│  元之支票（見A-15）。            │
│  │  ）。                        │                                  │
│  │開立金額為250 萬元之支票及費│旅行業代收轉付收據。            │
│  │  用報支（預支）單。          │                                  │
├─┼───────────────┼─────────────────┤
│3 │開立編號為NX082763號、內容為│開立到期日90年8 月27日、支票號碼│
│  │  機票款、金額為250 萬元之國際│  為QG0000000 號、票面金額為250 萬│
│  │  線航空機票購票證明單（見A-18│  元之支票（見A-15）。            │
│  │  ）。                        │                                  │
│  │開立金額為250 萬元之支票及費│旅行業代收轉付收據。            │
│  │  用報支（預支）單。          │                                  │
├─┼───────────────┼─────────────────┤
│4 │開立編號為NX082759號、內容為│開立到期日90年8 月30日、支票號碼│
│  │  機票款、金額為250 萬元之國際│  為QG0000000 號、票面金額為250 萬│
│  │  線航空機票購票證明單（見A-20│  元之支票（見A-15）。            │
│  │  ）。                        │                                  │
│  │開立金額為250 萬元之支票及費│旅行業代收轉付收據。            │
│  │  用報支（預支）單。          │                                  │
└─┴───────────────┴─────────────────┘
附表2
（台澳旅行社與北航旅行社互開支票、台澳旅行社開立國際線航
空機票購票證明單、費用報支（預支）單及北航旅行社開立旅行
業代收轉付收據之情形）
（單位：新臺幣）
（引用資料來源A 為華僑銀行復興分行94年10月24日函覆資料，
以「A-1」 表示函覆資料第1 頁，以下類推）
（引用資料來源B為91年度藍保管字第2516號內台澳旅行社91年1
月至6月之轉帳傳票，以「B-一-1」表示一月轉帳傳票第1頁，以
「B-三-1」表示三月轉帳傳票第1頁，以下類推）
┌─┬───────────────┬─────────────────┐
│編│臺澳旅行社                    │北航旅行社                        │
│號│                              │                                  │
├─┼───────────────┼─────────────────┤
│1 │開立編號為NX082766號、內容為│開立到期日90年8 月17日、支票號碼│
│  │  機票款、金額為250 萬元之國際│  為PQ0000000 號、票面金額為250 萬│
│  │  線航空機票購票證明單（見A-17│  元之支票（見A-15）。            │
│  │  ）。                        │                                  │
│  │開立金額為250 萬元之支票及費│旅行業代收轉付收據。            │
│  │  用報支（預支）單。          │                                  │
├─┼───────────────┼─────────────────┤
│2 │開立編號為NX082762號、內容為│開立到期日90年8 月22日、支票號碼│
│  │  機票款、金額為250 萬元之國際│  為PQ0000000 號、票面金額為250 萬│
│  │  線航空機票購票證明單（見A-19│  元之支票（見A-15）。            │
│  │  ）。                        │                                  │
│  │開立金額為250 萬元之支票及費│旅行業代收轉付收據。            │
│  │  用報支（預支）單。          │                                  │
├─┼───────────────┼─────────────────┤
│3 │開立編號為NX082758號、內容為│開立到期日90年8 月27日、支票號碼│
│  │  機票款、金額為250 萬元之國際│  為PQ0000000 號、票面金額為250 萬│
│  │  線航空機票購票證明單（見A-21│  元之支票（見A-15）。            │
│  │  ）。                        │                                  │
│  │開立金額為250 萬元之支票及費│旅行業代收轉付收據。            │
│  │  用報支（預支）單。          │                                  │
├─┼───────────────┼─────────────────┤
│4 │開立編號為NX082754號、內容為│開立到期日90年8 月30日、支票號碼│
│  │  機票款、金額為250 萬元之國際│  為PQ0000000 號、票面金額為250 萬│
│  │  線航空機票購票證明單（見A-23│  元之支票（見A-15）。            │
│  │  ）。                        │                                  │
│  │開立金額為250 萬元之支票及費│旅行業代收轉付收據。            │
│  │  用報支（預支）單。          │                                  │
├─┼───────────────┼─────────────────┤
│5 │開立編號為NX082782號、內容為│開立到期日90年9 月14日、支票號碼│
│  │  機票款、金額為375 萬元之國際│  為0000000 號、票面金額為375 萬元│
│  │  線航空機票購票證明單（見A-34│  之支票（見A-33）。              │
│  │  ）。                        │                                  │
│  │開立金額為375 萬元之支票及費│旅行業代收轉付收據。            │
│  │  用報支（預支）單。          │                                  │
├─┼───────────────┼─────────────────┤
│6 │開立編號為NX082778號、內容為│開立到期日90年9 月19日、支票號碼│
│  │  機票款、金額為375 萬元之國際│  為0000000 號、票面金額為375 萬元│
│  │  線航空機票購票證明單（見A-35│  之支票（見A-33）。              │
│  │  ）。                        │                                  │
│  │開立金額為375 萬元之支票及費│旅行業代收轉付收據。            │
│  │  用報支（預支）單。          │                                  │
├─┼───────────────┼─────────────────┤
│7 │開立編號為NX082774號、內容為│開立到期日90年9 月24日、支票號碼│
│  │  機票款、金額為375 萬元之國際│  為0000000 號、票面金額為375 萬元│
│  │  線航空機票購票證明單（見A-36│  之支票（見A-33）。              │
│  │  ）。                        │                                  │
│  │開立金額為375 萬元之支票及費│旅行業代收轉付收據。            │
│  │  用報支（預支）單。          │                                  │
├─┼───────────────┼─────────────────┤
│8 │開立編號為NX082770號、內容為│開立到期日90年9 月27日、支票號碼│
│  │  機票款、金額為375 萬元之國際│  為0000000 號、票面金額為375 萬元│
│  │  線航空機票購票證明單（見A-37│  之支票（見A-33）。              │
│  │  ）。                        │                                  │
│  │開立金額為375 萬元之支票及費│旅行業代收轉付收據。            │
│  │  用報支（預支）單。          │                                  │
├─┼───────────────┼─────────────────┤
│9 │開立編號為NX082800號、內容為│開立到期日90年9 月26日、支票號碼│
│  │  機票款、金額為250 萬元之國際│  為0000000 號、票面金額為250 萬元│
│  │  線航空機票購票證明單（見A-42│  之支票（見A-41）。              │
│  │  ）。                        │                                  │
│  │開立金額為250 萬元之支票及費│旅行業代收轉付收據。            │
│  │用報支（預支）單。            │                                  │
├─┼───────────────┼─────────────────┤
│10│開立編號為NX082801號、內容為│開立到期日90年9 月30日、支票號碼│
│  │  機票款、金額為250 萬元之國際│  為0000000 號、票面金額為250 萬元│
│  │  線航空機票購票證明單（見A-44│  之支票（見A-41）。              │
│  │  ）。                        │                                  │
│  │開立金額為250 萬元之支票及費│旅行業代收轉付收據。            │
│  │  用報支（預支）單。          │                                  │
├─┼───────────────┼─────────────────┤
│11│開立編號為NX08283?號、內容為│開立到期日90年10月5 日、支票號碼│
│  │  機票款、金額為250 萬元之國際│  為PQ0000000 號、票面金額為250 萬│
│  │  線航空機票購票證明單（見A-76│  元之支票（見A-75）。            │
│  │  ）。                        │                                  │
│  │開立金額為250 萬元之支票及費│旅行業代收轉付收據。            │
│  │  用報支（預支）單。          │                                  │
├─┼───────────────┼─────────────────┤
│12│開立編號為NX082832號、內容為│開立到期日90年10月10日、支票號碼│
│  │  機票款、金額為250 萬元之國際│  為PQ0000000 號、票面金額為250 萬│
│  │  線航空機票購票證明單（見A-76│  元之支票（見A-75）。            │
│  │  ）。                        │                                  │
│  │開立金額為250 萬元之支票及費│旅行業代收轉付收據。            │
│  │  用報支（預支）單。          │                                  │
├─┼───────────────┼─────────────────┤
│13│開立編號為NX082???號、內容為│開立到期日90年10月15日、支票號碼│
│  │  機票款、金額為250 萬元之國際│  為PQ0000000 號、票面金額為250 萬│
│  │  線航空機票購票證明單（見A-77│  元之支票（見A-75）。            │
│  │  ）。                        │                                  │
│  │開立金額為250 萬元之支票及費│旅行業代收轉付收據。            │
│  │  用報支（預支）單。          │                                  │
├─┼───────────────┼─────────────────┤
│14│開立編號為NX082834號、內容為│開立到期日90年10月20日、支票號碼│
│  │  機票款、金額為250 萬元之國際│  為PQ0000000 號、票面金額為250 萬│
│  │  線航空機票購票證明單（見A-77│  元之支票（見A-75）。            │
│  │  ）。                        │                                  │
│  │開立金額為250 萬元之支票及費│旅行業代收轉付收據。            │
│  │  用報支（預支）單。          │                                  │
├─┼───────────────┼─────────────────┤
│15│開立編號為NX082???號、內容為│開立到期日90年10月24日、支票號碼│
│  │  機票款、金額為250 萬元之國際│  為PQ0000000 號、票面金額為250 萬│
│  │  線航空機票購票證明單（見A-78│  元之支票（見A-75）。            │
│  │  ）。                        │                                  │
│  │開立金額為250 萬元之支票及費│旅行業代收轉付收據。            │
│  │用報支（預支）單。            │                                  │
├─┼───────────────┼─────────────────┤
│16│開立編號為NX082836號、內容為│開立到期日90年10月25日、支票號碼│
│  │  機票款、金額為250 萬元之國際│  為PQ0000000 號、票面金額為250 萬│
│  │  線航空機票購票證明單（見A-78│  元之支票（見A-75）。            │
│  │  ）。                        │                                  │
│  │開立金額為250 萬元之支票及費│旅行業代收轉付收據。            │
│  │  用報支（預支）單。          │                                  │
├─┼───────────────┼─────────────────┤
│17│開立編號為NX082880號、內容為│開立到期日90年11月5 日、支票號碼│
│  │  機票款、金額為250 萬元之國際│  為0000000 號、票面金額為250 萬元│
│  │  線航空機票購票證明單（見A-99│  之支票（見A-92）。              │
│  │  ）。                        │                                  │
│  │開立金額為250 萬元之支票及費│旅行業代收轉付收據。            │
│  │  用報支（預支）單。          │                                  │
├─┼───────────────┼─────────────────┤
│18│開立編號為NX082878號、內容為│開立到期日90年11月10日、支票號碼│
│  │  機票款、金額為250 萬元之國際│  為0000000 號、票面金額為250 萬元│
│  │  線航空機票購票證明單（見A-10│  之支票（見A-92）。              │
│  │  0）。                       │                                  │
│  │開立金額為250 萬元之支票及費│旅行業代收轉付收據。            │
│  │用報支（預支）單。            │                                  │
├─┼───────────────┼─────────────────┤
│19│開立編號為NX082879號、內容為│開立到期日90年11月15日、支票號碼│
│  │  機票款、金額為250 萬元之國際│  為0000000 號、票面金額為250 萬元│
│  │  線航空機票購票證明單（見A-10│  之支票（見A-92）。              │
│  │  0 頁）。                    │                                  │
│  │開立金額為250 萬元之支票及費│旅行業代收轉付收據。            │
│  │  用報支（預支）單。          │                                  │
├─┼───────────────┼─────────────────┤
│20│開立編號為NX082876號、內容為│開立到期日90年11月20日、支票號碼│
│  │  機票款、金額為250 萬元之國際│  為0000000 號、票面金額為250 萬元│
│  │  線航空機票購票證明單（見A-10│  之支票（見A-92）。              │
│  │  1 頁）。                    │                                  │
│  │開立金額為250 萬元之支票及費│旅行業代收轉付收據。            │
│  │  用報支（預支）單。          │                                  │
├─┼───────────────┼─────────────────┤
│21│開立編號為NX082877號、內容為│開立到期日90年11月25日、支票號碼│
│  │  機票款、金額為250 萬元之國際│  為0000000 號、票面金額為250 萬元│
│  │  線航空機票購票證明單（見A-10│  之支票（見A-92）。              │
│  │  1 頁）。                    │                                  │
│  │開立金額為250 萬元之支票及費│旅行業代收轉付收據。            │
│  │  用報支（預支）單。          │                                  │
├─┼───────────────┼─────────────────┤
│22│開立編號為NX082857號、內容為│開立到期日90年12月31日、支票號碼│
│  │  機票款、金額為250 萬元之國際│  為0000000 號、票面金額為250 萬元│
│  │  線航空機票購票證明單（見A-12│  之支票（見A-121）。             │
│  │  2）。                       │                                  │
│  │開立金額為250 萬元之支票及費│旅行業代收轉付收據。            │
│  │  用報支（預支）單。          │                                  │
├─┼───────────────┼─────────────────┤
│23│開立編號為NX082856號、內容為│開立到期日90年12月27日、支票號碼│
│  │  機票款、金額為250 萬元之國際│  為0000000 號、票面金額為250 萬元│
│  │  線航空機票購票證明單（見A-12│  之支票（見A-121）。             │
│  │  3）。                       │                                  │
│  │開立金額為250 萬元之支票及費│旅行業代收轉付收據。            │
│  │  用報支（預支）單。          │                                  │
├─┼───────────────┼─────────────────┤
│24│開立編號為NX082853號、內容為│開立到期日91年1 月9 日、支票號碼│
│  │  機票款、金額為300 萬元之國際│  為0000000 號、票面金額為300 萬元│
│  │  線航空機票購票證明單（見A-12│  之支票（見A-121）。             │
│  │  4）。                       │                                  │
│  │開立金額為250 萬元之支票及費│旅行業代收轉付收據。            │
│  │  用報支（預支）單。          │                                  │
├─┼───────────────┼─────────────────┤
│25│開立編號為NX097???號、內容為│開立到期日91年2 月9 日、支票號碼│
│  │  機票款、金額為300 萬元之國際│  為???8608 號、票面金額為300 萬元│
│  │  線航空機票購票證明單（見A-13│  之支票（見A-128）。             │
│  │  0）。                       │                                  │
│  │開立金額為300 萬元之支票及費│旅行業代收轉付收據。            │
│  │  用報支（預支）單。          │                                  │
├─┼───────────────┼─────────────────┤
│26│開立編號為NX097040號、內容為│開立到期日91年2 月28日、支票號碼│
│  │  機票款、金額為300 萬元之國際│  為???8605 號、票面金額為300 萬元│
│  │  線航空機票購票證明單（見A-13│  之支票（見A-128）。             │
│  │  0）。                       │                                  │
│  │開立金額為300 萬元之支票及費│旅行業代收轉付收據。            │
│  │  用報支（預支）單。          │                                  │
├─┼───────────────┼─────────────────┤
│27│開立編號為NX0000000 號、內容│開立發票日91年3 月13日、支票號碼│
│  │  為機票款、金額為300 萬元之國│  為0000000 號、票面金額為300 萬元│
│  │  際線航空機票購票證明單（見A-│  之支票（見A-132、B-一-43）。    │
│  │  133、B-一-45）。            │                                  │
│  │開立發票日91年3 月12日、支票│旅行業代收轉付收據（見B-一-41） │
│  │  號碼為JA0000000 號、金額為30│。                                │
│  │  0 萬元之支票及費用報支（預支│                                  │
│  │  ）單（見B-一-40）。         │                                  │
├─┼───────────────┼─────────────────┤
│28│開立編號為NX0000000 號、內容│開立發票日91年3 月16日、支票號碼│
│  │  為機票款、金額為300 萬元之國│  為0000000 號、票面金額為300 萬元│
│  │  際線航空機票購票證明單（見A-│  之支票（見A-132、B-一-43）。    │
│  │  133、B-一-46）。            │                                  │
│  │開立發票日91年3 月14日、支票│旅行業代收轉付收據（見B-一-42） │
│  │  號碼為JA0000000 號、金額為30│。                                │
│  │  0 萬元之支票及費用報支（預支│                                  │
│  │  ）單（見B-一-40）。         │                                  │
├─┼───────────────┼─────────────────┤
│29│開立編號為NX0000000 號、內容│開立發票日91年3 月27日、支票號碼│
│  │  為機票款、金額為300 萬元之國│  為0000000 號、票面金額為300 萬元│
│  │  際線航空機票購票證明單（見A-│  之支票（見A-132、B-一-43）。    │
│  │  134、B-一-44）。            │                                  │
│  │開立發票日91年3 月26日、支票│旅行業代收轉付收據（見B-一-42-1 │
│  │  號碼為JA0000000 號、金額為30│  ）。                            │
│  │  0 萬元之支票及費用報支（預支│                                  │
│  │  ）單（見B-一-40）。         │                                  │
├─┼───────────────┼─────────────────┤
│30│開立編號為NX0000000 號、內容│開立發票日91年5 月 8日、支票號碼│
│  │  為機票款、金額為300 萬元之國│  為0000000 號、票面金額為300 萬元│
│  │  際線航空機票購票證明單（見A-│  之支票（見A-142）。             │
│  │  143 ）。                    │                                  │
│  │開立金額為300 萬元之支票及費│旅行業代收轉付收據。            │
│  │  用報支（預支）單。          │                                  │
├─┼───────────────┼─────────────────┤
│31│開立編號為NX0000000 號、內容│開立發票日91年5 月17日、支票號碼│
│  │  為機票款、金額為300 萬元之國│  為0000000 號、票面金額為300 萬元│
│  │  際線航空機票購票證明單（見A-│  之支票（見A-144、B-三-116）。   │
│  │  147、B-三-121）。           │                                  │
│  │開立發票日91年5 月16日、支票│旅行業代收轉付收據（見B-三-117）│
│  │  號碼為JA0000000 號金額為300 │。                                │
│  │  萬元之支票（見B-三-119）及費│                                  │
│  │  用報支（預支）單（見B-三-115│                                  │
│  │  ）。                        │                                  │
├─┼───────────────┼─────────────────┤
│32│開立編號為NX0000000 號、內容│開立發票日91年5 月21日、支票號碼│
│  │  為機票款、金額為300 萬元之國│  為0000000 號、票面金額為300 萬元│
│  │  際線航空機票購票證明單（見A-│  之支票（見A-144、B-三-116）。   │
│  │  147、B-三-122）。           │                                  │
│  │開立發票日91年5 月20日、支票│旅行業代收轉付收據（見B-117-1） │
│  │  號碼為JA0000000 號、金額為30│。                                │
│  │  0 萬元之支票（見B-三119） 及│                                  │
│  │  費用報支（預支）單（見B-三-1│                                  │
│  │  15）。                      │                                  │
├─┼───────────────┼─────────────────┤
│33│開立編號為NX0000000 號、內容│開立發票日91年5 月23日、支票號碼│
│  │  為機票款、金額為300 萬元之國│  為0000000 號、票面金額為300 萬元│
│  │  際線航空機票購票證明單（見A-│  之支票（見A-144、B-三-116）     │
│  │  148、B-三-120）。           │                                  │
│  │開立發票日91年5 月22日、支票│旅行業代收轉付收據（見B-三-118）│
│  │  號碼JA0000000 號、金額為300 │。                                │
│  │  萬元之支票（見B-三-119）及費│                                  │
│  │  用報支（預支）單見B-三-115）│                                  │
│  │  。                          │                                  │
├─┼───────────────┼─────────────────┤
│34│開立編號不詳、內容為機票款、│開立發票日91年6 月10日、支票號碼│
│  │  金額為300 萬元之國際線航空機│  為0000000 號、票面金額為300 萬元│
│  │  票購票證明單。              │  之支票（見A-150）。             │
│  │開立金額為300 萬元之支票及費│旅行業代收轉付收據。            │
│  │  用報支（預支）單。          │                                  │
├─┼───────────────┼─────────────────┤
│35│開立編號為NX0000000 號、內容│開立發票日91年7 月4 日、支票號碼│
│  │  為機票款、金額為300 萬元之國│  為0000000 號、票面金額為300 萬元│
│  │  際線航空機票購票證明單（見A-│  之支票（見A-154、B-五-57）。    │
│  │  157、B-五-58）。            │                                  │
│  │開立發票日91年7月3日、支票號│旅行業代收轉付收據（見B-五-52） │
│  │  碼為JA0000000 號、金額為300 │。                                │
│  │  萬元之支票（見B-五-68） 及費│                                  │
│  │  用報支（預支）單（見B-五-49 │                                  │
│  │  ）。                        │                                  │
├─┼───────────────┼─────────────────┤
│36│開立編號為NX0000000 號、內容│開立發票日91年7 月12日、支票號碼│
│  │  為機票款、金額為300 萬元之國│  為0000000 號、票面金額為300 萬元│
│  │  際線航空機票購票證明單（見A-│  之支票（見A-154、B-五-57）。    │
│  │  158、B-五-61）              │                                  │
│  │開立發票日91年7 月10日、支票│旅行業代收轉付收據（見B-五-53） │
│  │  號碼為JA0000000 號、金額為30│。                                │
│  │  0 萬元之支票（見B-五-68） 及│                                  │
│  │  費用報支（預支）單（見B-五-4│                                  │
│  │  9）。                       │                                  │
├─┼───────────────┼─────────────────┤
│37│開立編號為NX0000000 號、內容│開立發票日91年7 月16日、支票號碼│
│  │  為機票款、金額為300 萬元之國│  為0000000 號、票面金額為300 萬元│
│  │  際線航空機票購票證明單（見A-│  之支票（見A-154、B-五-57）      │
│  │  158、B-五-62）。            │                                  │
│  │開立發票日91年7 月15日、支票│旅行業代收轉付收據（見B-五-54） │
│  │  號碼為JA0000000 號、金額為30│。                                │
│  │  0 萬元之支票（見B-五-68） 及│                                  │
│  │  費用報支（預支）單（見B-五-4│                                  │
│  │  9） 。                      │                                  │
├─┼───────────────┼─────────────────┤
│38│開立編號為NX0000000 號、內容│開立發票日91年7 月24日、支票號碼│
│  │  為機票款、金額為300 萬元之國│  為0000000 號、票面金額為300 萬元│
│  │  際線航空機票購票證明單（見A-│  之支票（見A-154、B-五-57）。    │
│  │  159、B-五-59）。            │                                  │
│  │開立發票日91年7 月22日、支票│旅行業代收轉付收據（見B-五-55） │
│  │  號碼為JA0000000 號、金額為30│。                                │
│  │  0 萬元之支票（見B-五-68） 及│                                  │
│  │  費用報支（預支）單（見B-五-4│                                  │
│  │  9） 。                      │                                  │
├─┼───────────────┼─────────────────┤
│39│開立編號為NX0000000 號、內容│開立發票日91年7 月26日、支票號碼│
│  │  為機票款、金額為300 萬元之國│  為0000000 號、票面金額為300 萬元│
│  │  際線航空機票購票證明單（見A-│  之支票（見A-154、B-五-57）。    │
│  │  159、B-五-60）。            │                                  │
│  │開立發票日91年7 月25日、支票│旅行業代收轉付收據（B-五-56）。 │
│  │  號碼為JA0000000 號、金額為30│                                  │
│  │  0 萬元之支票（見B-五-68） 及│                                  │
│  │  費用報支（預支）單（見B-五-4│                                  │
│  │  9） 。                      │                                  │
└─┴───────────────┴─────────────────┘
附表3
（台澳旅行社與中航旅行社互開支票、台澳旅行社開立國際線航
空機票購票證明單、費用報支（預支）單及中航旅行社開立旅行
業代收轉付收據之情形）
（單位：新臺幣）
（引用資料來源A 為華僑銀行復興分行94年10月24日函覆資料，
以「A-1」表示函覆資料第1頁，以下類推）
（引用資料來源B為91年度藍保管字第2516號內台澳旅行社91年1
月至6月之轉帳傳票，以「B-一-1」表示一月轉帳傳票第1頁，以
「B-三-1」表示三月轉帳傳票第1頁，以下類推）
┌─┬───────────────┬─────────────────┐
│編│臺澳旅行社                    │中航旅行社                        │
│號│                              │                                  │
├─┼───────────────┼─────────────────┤
│1 │開立編號為NX082765號、內容為│開立到期日90年8 月17日、支票號碼│
│  │  機票款、金額為250 萬元之國際│  為DC0000000 號、票面金額為250 萬│
│  │  線航空機票購票證明單（見A-17│  元之支票（見A-15）。            │
│  │  ）。                        │                                  │
│  │開立金額為250 萬元之支票及費│旅行業代收轉付收據。            │
│  │  用報支（預支）單。          │                                  │
├─┼───────────────┼─────────────────┤
│2 │開立編號為NX082761號、內容為│開立到期日90年8 月22日、支票號碼│
│  │  機票款、金額為250 萬元之國際│  為DC0000000 號、票面金額為250 萬│
│  │  線航空機票購票證明單（見A-19│  元之支票（見A-15）。            │
│  │  ）。                        │                                  │
│  │開立金額為250 萬元之支票及費│旅行業代收轉付收據。            │
│  │  用報支（預支）單。          │                                  │
├─┼───────────────┼─────────────────┤
│3 │開立編號為NX082757號、內容為│開立到期日90年8 月27日、支票號碼│
│  │  機票款、金額為250 萬元之國際│  為DC0000000 號、票面金額為250 萬│
│  │  線航空機票購票證明單（見A-21│  元之支票（見A-15）。            │
│  │  ）。                        │                                  │
│  │開立金額為250 萬元之支票及費│旅行業代收轉付收據。            │
│  │  用報支（預支）單。          │                                  │
├─┼───────────────┼─────────────────┤
│4 │開立編號為NX08????號、內容為│開立到期日90年8 月30日、支票號碼│
│  │  機票款、金額為250 萬元之國際│  為DC0000000 號、票面金額為250 萬│
│  │  線航空機票購票證明單（見A-23│  元之支票（見A-15）。            │
│  │  ）。                        │                                  │
│  │開立金額為250 萬元之支票及費│旅行業代收轉付收據。            │
│  │  用報支（預支）單。          │                                  │
├─┼───────────────┼─────────────────┤
│5 │開立編號為NX082802號、內容為│開立到期日90年9 月30日、支票號碼│
│  │  機票款、金額為250 萬元之國際│  為334241號、票面金額為250 萬元之│
│  │  線航空機票購票證明單（見A-44│  支票（見A-41）。                │
│  │  ）。                        │                                  │
│  │開立金額為250 萬元之支票及費│旅行業代收轉付收據。            │
│  │  用報支（預支）單。          │                                  │
├─┼───────────────┼─────────────────┤
│6 │開立編號為NX082???號、內容為│開立到期日90年10月6 日、支票號碼│
│  │  機票款、金額為250 萬元之國際│  為DC0000000 號、票面金額為250 萬│
│  │  線航空機票購票證明單（見A-89│  元之支票（見A-85）。            │
│  │  ）。                        │                                  │
│  │開立金額為250 萬元之支票及費│旅行業代收轉付收據。            │
│  │  用報支（預支）單。          │                                  │
├─┼───────────────┼─────────────────┤
│7 │開立編號為NX08????號、內容為│開立到期日90年10月9 日、支票號碼│
│  │  機票款、金額為250 萬元之國際│  為DC0000000 號、票面金額為250 萬│
│  │  線航空機票購票證明單（見A-90│  元之支票（見A-85）。            │
│  │  ）。                        │                                  │
│  │開立金額為250 萬元之支票及費│旅行業代收轉付收據。            │
│  │  用報支（預支）單。          │                                  │
├─┼───────────────┼─────────────────┤
│8 │開立編號為NX082862號、內容為│開立到期日90年10月12日、支票號碼│
│  │  機票款、金額為250 萬元之國際│  為DC0000000 號、票面金額為250 萬│
│  │  線航空機票購票證明單（見A-90│  元之支票（見A-85）。            │
│  │  ）。                        │                                  │
│  │開立金額為250 萬元之支票及費│旅行業代收轉付收據。            │
│  │  用報支（預支）單。          │                                  │
├─┼───────────────┼─────────────────┤
│9 │開立編號為NX082875號、內容為│開立到期日90年10月13日、支票號碼│
│  │  機票款、金額為250 萬元之國際│  為337147號、票面金額為250 萬元之│
│  │  線航空機票購票證明單（見A-95│  支票（見A-92）。                │
│  │  ）。                        │                                  │
│  │開立金額為250 萬元之支票及費│旅行業代收轉付收據。            │
│  │  用報支（預支）單。          │                                  │
├─┼───────────────┼─────────────────┤
│10│開立編號為NX082873號、內容為│開立到期日90年10月20日、支票號碼│
│  │  機票款、金額為250 萬元之國際│  為337148號、票面金額為250 萬元之│
│  │  線航空機票購票證明單（見A-96│  支票（見A-92）。                │
│  │  ）。                        │                                  │
│  │開立金額為250 萬元之支票及費│旅行業代收轉付收據。            │
│  │  用報支（預支）單。          │                                  │
├─┼───────────────┼─────────────────┤
│11│開立編號為NX082874號、內容為│開立到期日90年10月27日、支票號碼│
│  │  機票款、金額為250 萬元之國際│  為337149號、票面金額為250 萬元之│
│  │  線航空機票購票證明單（見A-96│  支票（見A-92）。                │
│  │  ）。                        │                                  │
│  │開立金額為250 萬元之支票及費│旅行業代收轉付收據。            │
│  │  用報支（預支）單。          │                                  │
├─┼───────────────┼─────────────────┤
│12│開立編號為NX082871號、內容為│開立到期日90年11月3 日、支票號碼│
│  │  機票款、金額為250 萬元之國際│  為337150號、票面金額為250 萬元之│
│  │  線航空機票購票證明單（見A-97│  支票（見A-92）。                │
│  │  ）。                        │                                  │
│  │開立金額為250 萬元之支票及費│旅行業代收轉付收據。            │
│  │  用報支（預支）單。          │                                  │
├─┼───────────────┼─────────────────┤
│13│開立編號為NX082872號、內容為│開立到期日90年11月10日、支票號碼│
│  │  機票款、金額為250 萬元之國際│  為337151號、票面金額為250 萬元之│
│  │  線航空機票購票證明單（見A-97│  支票（見A-92）。                │
│  │  ）。                        │                                  │
│  │開立金額為250 萬元之支票及費│旅行業代收轉付收據。            │
│  │  用報支（預支）單。          │                                  │
├─┼───────────────┼─────────────────┤
│14│開立編號為NX082870號、內容為│開立到期日90年11月17日、支票號碼│
│  │  機票款、金額為250 萬元之國際│  為337152號、票面金額為250 萬元之│
│  │  線航空機票購票證明單（見A-98│  支票（見A-92）。                │
│  │  ）。                        │                                  │
│  │開立金額為250 萬元之支票及費│旅行業代收轉付收據。            │
│  │  用報支（預支）單。          │                                  │
├─┼───────────────┼─────────────────┤
│15│開立編號為NX082909號、內容為│開立到期日90年11月22日、支票號碼│
│  │  機票款、金額為250 萬元之國際│  為340018號、票面金額為250 萬元之│
│  │  線航空機票購票證明單（見A-11│  支票（見A-108）。               │
│  │  2）。                       │                                  │
│  │開立金額為250 萬元之支票及費│旅行業代收轉付收據。            │
│  │  用報支（預支）單。          │                                  │
├─┼───────────────┼─────────────────┤
│16│開立編號為NX082903號、內容為│開立到期日90年11月27日、支票號碼│
│  │  機票款、金額為250 萬元之國際│  為340019號、票面金額為250 萬元之│
│  │  線航空機票購票證明單（見A-11│  支票（見A-108）。               │
│  │  2）。                       │                                  │
│  │開立金額為250 萬元之支票及費│旅行業代收轉付收據。            │
│  │  用報支（預支）單。          │                                  │
├─┼───────────────┼─────────────────┤
│17│開立編號為NX08290?號、內容為│開立到期日90年11月30日、支票號碼│
│  │  機票款、金額為250 萬元之國際│  為340020號、票面金額為250 萬元之│
│  │  線航空機票購票證明單（見A-  │  支票（見A-108）。               │
│  │  113）。                     │                                  │
│  │開立金額為250 萬元之支票及費│旅行業代收轉付收據。            │
│  │  用報支（預支）單。          │                                  │
├─┼───────────────┼─────────────────┤
│18│開立編號為NX08????號、內容為│開立到期日90年12月27日、支票號碼│
│  │  機票款、金額為250 萬元之國際│  為341085號、票面金額為250 萬元之│
│  │  線航空機票購票證明單（見A-12│  支票（見A-121）。               │
│  │  2）。                       │                                  │
│  │開立金額為250 萬元之支票及費│旅行業代收轉付收據。            │
│  │  用報支（預支）單。          │                                  │
├─┼───────────────┼─────────────────┤
│19│開立編號為NX082953號、內容為│開立到期日90年12月31日、支票號碼│
│  │  機票款、金額為250 萬元之國際│  為341086號、票面金額為250 萬元之│
│  │  線航空機票購票證明單（見A-12│  支票（見A-121）。               │
│  │  3）。                       │                                  │
│  │開立金額為250 萬元之支票及費│旅行業代收轉付收據。            │
│  │  用報支（預支）單。          │                                  │
│  │                              │                                  │
├─┼───────────────┼─────────────────┤
│20│開立編號為NX0?????號、內容為│開立到期日91年1 月9 日、支票號碼│
│  │  機票款、金額為250 萬元之國際│  為341087號、票面金額為300 萬元之│
│  │  線航空機票購票證明單（見A-12│  支票（見A-121）。               │
│  │  4）。                       │                                  │
│  │開立金額為300 萬元之支票及費│旅行業代收轉付收據。            │
│  │  用報支（預支）單。          │                                  │
├─┼───────────────┼─────────────────┤
│21│開立編號為NX0000000 號、內容│開立到期日91年2 月7 日、支票號碼│
│  │  為機票款、金額為300 萬元之國│  為302849號、票面金額為300 萬元之│
│  │  際線航空機票購票證明單（見A-│  支票（見A-128）。               │
│  │  131頁）。                   │                                  │
│  │開立金額為300 萬元之支票及費│旅行業代收轉付收據。            │
│  │  用報支（預支）單。          │                                  │
├─┼───────────────┼─────────────────┤
│22│開立編號為NX0000000 號、內容│開立發票日91年2 月26日、支票號碼│
│  │  為機票款、金額為300 萬元之國│  為302850號、票面金額為300 萬元之│
│  │  際線航空機票購票證明單（見A-│  支票（見A-128）。               │
│  │  131）。                     │                                  │
│  │開立金額為300 萬元之支票及費│旅行業代收轉付收據。            │
│  │  用報支（預支）單。          │                                  │
├─┼───────────────┼─────────────────┤
│23│開立編號為NX0000000 號、內容│開立發票日91年3 月22日、支票號碼│
│  │  為機票款、金額為300 萬元之國│  為344618號、票面金額為300 萬元之│
│  │  際線航空機票購票證明單（見A-│  支票（見A-132 、B-一-51） 。    │
│  │  134、B-一-54）。            │                                  │
│  │開立發票日91年3 月19日、支票│旅行業代收轉付收據（見B-一-48） │
│  │  號碼為JA0000000 號、金額為30│。                                │
│  │  0 萬元之支票（見B-一-55） 及│                                  │
│  │  費用報支（預支）單（見B-一-4│                                  │
│  │  7） 。                      │                                  │
├─┼───────────────┼─────────────────┤
│24│開立編號為NX0000000 號、內容│開立發票日91年3 月24日、支票號碼│
│  │  為機票款、金額為300 萬元之國│  為344619號、票面金額為300 萬元之│
│  │  際線航空機票購票證明單（見A-│  支票（見A-132、B-一-51）。      │
│  │  135、B-一-52）。            │                                  │
│  │開立發票日91年3 月22日、支票│旅行業代收轉付收據（見B-一-49） │
│  │  號碼為JA0000000 號、金額為30│。                                │
│  │  0 萬元之支票（見B-一-55） 及│                                  │
│  │  費用報支（預支）單（見B-一47│                                  │
│  │  ）。                        │                                  │
├─┼───────────────┼─────────────────┤
│25│開立編號為NX0000000 號、內容│開立發票日91年3月28日、支票號碼 │
│  │  為機票款、金額為300 萬元之國│  為344620號、票面金額為300 萬元之│
│  │  際線航空機票購票證明單（見A-│  支票（見A-132、B-一-51）。      │
│  │  135、B-一-53）。            │                                  │
│  │開立發票日91年3 月26日、支票│旅行業代收轉付收據（見B-一-50） │
│  │  號碼為JA0000000 號、金額為30│。                                │
│  │  0 萬元之支票（見B-一-55） 及│                                  │
│  │  費用報支（預支）單（見B-一-4│                                  │
│  │  7） 。                      │                                  │
├─┼───────────────┼─────────────────┤
│26│開立編號為NX0000000 號、內容│開立發票日91年5 月3 日、支票號碼│
│  │  為機票款、金額為300 萬元之國│  為350352號、票面金額為300 萬元之│
│  │  際線航空機票購票證明單（見A-│  支票（見A-144 、B-三-124）。    │
│  │  148、B-三-131）。           │                                  │
│  │開立發票日91年5月1日、支票號│旅行業代收轉付收據（見B-三-125）│
│  │  碼為JA0000000 號、金額為300 │。                                │
│  │  萬元之支票（見B-三-128）及費│                                  │
│  │  用報支（預支）單（見B-三-123│                                  │
│  │  ）。                        │                                  │
├─┼───────────────┼─────────────────┤
│27│開立編號為NX0000000 號、內容│開立發票日91年5 月8 日、支票號碼│
│  │  為機票款、金額為300 萬元之國│  為350353號、票面金額為300 萬元之│
│  │  際線航空機票購票證明單（見A-│  支票（見A-144、B-三-124）。     │
│  │  149、B-三-129）。           │                                  │
│  │開立發票日91年5月6日、支票號│旅行業代收轉付收據（見B-三-126）│
│  │  碼為JA0000000 號、金額為300 │。                                │
│  │  萬元之支票（見B-三-128）及費│                                  │
│  │  用報支（預支）單（見B-三-123│                                  │
│  │  ）。                        │                                  │
├─┼───────────────┼─────────────────┤
│28│開立編號為NX0000000 號、內容│開立發票日91年5 月13日、支票號碼│
│  │  為機票款、金額為300 萬元之國│  為350354號、票面金額為300 萬元之│
│  │  際線航空機票購票證明單（見A-│  支票（見A-144、B-三-124）。     │
│  │  149、B-三-130）。           │                                  │
│  │開立發票日91年5月9日、支票號│旅行業代收轉付收據（見B-三-126）│
│  │  碼為JA0000000 號、金額為300 │。                                │
│  │  萬元之支票（見B-三-128）及費│                                  │
│  │  用報支（預支）單（見B-三-123│                                  │
│  │  ）。                        │                                  │
├─┼───────────────┼─────────────────┤
│29│開立編號為NX0000000 號、內容│開立發票日91年6 月22日、支票號碼│
│  │  為機票款、金額為300 萬元之國│  為354752號、票面金額為300 萬元之│
│  │  際線航空機票購票證明單（見A-│  支票（見A-150、B-五-10）。      │
│  │  152、B-五-13）。            │                                  │
│  │開立發票日91年6 月20日、支票│旅行業代收轉付收據（B-五-7）。  │
│  │  號碼為JA0000000 號、金額為30│                                  │
│  │  0 萬元之支票（見B-五-17） 及│                                  │
│  │  費用報支（預支）單（見B-五-4│                                  │
│  │  ）。                        │                                  │
├─┼───────────────┼─────────────────┤
│30│開立編號為NX0000000 號、內容│開立發票日91年6 月27日、支票號碼│
│  │  為機票款、金額為300 萬元之國│  為354753號、票面金額為300 萬元之│
│  │  際線航空機票購票證明單（見A-│  支票（見A-150、B-五-10）。      │
│  │  153、B-五-11）。            │                                  │
│  │開立發票日94年6 月25日、支票│旅行業代收轉付收據（見B-五-8）。│
│  │  號碼為JA0000000 號、金額為30│                                  │
│  │  0 萬元之支票（見B-五-17） 及│                                  │
│  │  費用報支（預支）單（見B-五-4│                                  │
│  │  ）。                        │                                  │
├─┼───────────────┼─────────────────┤
│31│開立編號為NX0000000 號、內容│開立發票日91年7 月9 日、支票號碼│
│  │  為機票款、金額為300 萬元之國│  為356464號、票面金額為300 萬元之│
│  │  際線航空機票購票證明單（見A-│  支票（見A-154、B-五-74）。      │
│  │  156、B-五-75）。            │                                  │
│  │開立發票日91年7月5日、支票號│旅行業代收轉付收據（見B-五-72） │
│  │  碼為JA0000000 號、金額為300 │。                                │
│  │  萬元之支票（見B-五-80-1） 及│                                  │
│  │  費用報支（預支）單（見B-五-6│                                  │
│  │  9）。                       │                                  │
├─┼───────────────┼─────────────────┤
│32│開立編號為NX0000000 號、內容│開立發票日91年7 月19日、支票號碼│
│  │  為機票款、金額為300 萬元之國│  為356465號、票面金額為300 萬元之│
│  │  際線航空機票購票證明單（見A-│  支票（見A-154 、B-五-74）。     │
│  │  160、B-五-76）。            │                                  │
│  │開立發票日91年7 月17日、支票│旅行業代收轉付收據（見B-五-72-1 │
│  │  號碼為JA0000000 號、金額為30│）。                              │
│  │  0 萬元之支票（見B-五-80-1） │                                  │
│  │  及費用報支（預支）單（見B-五│                                  │
│  │  -69）。                     │                                  │
├─┼───────────────┼─────────────────┤
│33│開立編號為NX0000000 號、內容│開立發票日91年7 月31日、支票號碼│
│  │  為機票款、金額為300 萬元之國│  為356466號、票面金額為300 萬元之│
│  │  際線航空機票購票證明單（見A-│  支票（見A-154、B-五-74）。      │
│  │  160、B-五-77）。            │                                  │
│  │開立發票日91年7 月29日、支票│旅行業代收轉付收據（見B-五-73） │
│  │  號碼為JA0000000 號、金額為30│。                                │
│  │  0 萬元之支票（見B-五-80-1） │                                  │
│  │  及費用報支（預支）單（見B-五│                                  │
│  │  -69）。                     │                                  │
└─┴───────────────┴─────────────────┘
附表4
（台澳旅行社與伯爵旅行社互開支票、台澳旅行社開立國際線航
空機票購票證明單、費用報支（預支）單及伯爵旅行社開立旅行
業代收轉付收據之情形）
（單位：新臺幣）
（引用資料來源A 為華僑銀行復興分行94年10月24日函覆資料，
以「A-1」表示函覆資料第1頁，以下類推）
（引用資料來源B為91年度藍保管字第2516號內臺澳旅行社91年1
月至6月之轉帳傳票，以「B-一-1」表示一月轉帳傳票第1頁，以
「B-三-1」表示三月轉帳傳票第1頁，以下類推）
┌─┬───────────────┬─────────────────┐
│編│臺澳旅行社                    │伯爵旅行社                        │
│號│                              │                                  │
├─┼───────────────┼─────────────────┤
│1 │開立編號為NX082768號、內容為│開立到期日90年8 月17日、支票號碼│
│  │  機票款、金額為250 萬元之國際│  為PR0000000 號、票面金額為250 萬│
│  │  線航空機票購票證明單（見A-16│  元之支票（見A-15）。            │
│  │  ）。                        │                                  │
│  │開立金額為250 萬元之支票及費│旅行業代收轉付收據。            │
│  │  用報支（預支）單。          │                                  │
├─┼───────────────┼─────────────────┤
│2 │開立編號為NX082764號、內容為│開立到期日90年8 月22日、支票號碼│
│  │  機票款、金額為250 萬元之國際│  為PR0000000 號、票面金額為250 萬│
│  │  線航空機票購票證明單（見A-18│  元之支票（見A-15）。            │
│  │  ）。                        │                                  │
│  │開立金額為250 萬元之支票及費│旅行業代收轉付收據。            │
│  │  用報支（預支）單。          │                                  │
├─┼───────────────┼─────────────────┤
│3 │開立編號為NX082760號、內容為│開立到期日90年8 月27日、支票號碼│
│  │  機票款、金額為250 萬元之國際│  為PR0000000 號、票面金額為250 萬│
│  │  線航空機票購票證明單（見A-20│  元之支票（見A-15）。            │
│  │  ）。                        │                                  │
│  │開立金額為250 萬元之支票及費│旅行業代收轉付收據。            │
│  │  用報支（預支）單。          │                                  │
├─┼───────────────┼─────────────────┤
│4 │開立編號為NX082756號、內容為│開立到期日90年8 月30日、支票號碼│
│  │  機票款、金額為250 萬元之國際│  為PR0000000 號、票面金額為250 萬│
│  │  線航空機票購票證明單（見A-22│  元之支票（見A-15）。            │
│  │  ）。                        │                                  │
│  │開立金額為250 萬元之支票及費│旅行業代收轉付收據。            │
│  │  用報支（預支）單。          │                                  │
├─┼───────────────┼─────────────────┤
│5 │開立編號為NX08276?號、內容為│開立到期日90年9 月27日、支票號碼│
│  │  機票款、金額為250 萬元之國際│  為0000000 號、票面金額為250 萬元│
│  │  線航空機票購票證明單（見A-34│  之支票（見A-33）。              │
│  │  ）。                        │                                  │
│  │開立金額為250 萬元之支票及費│旅行業代收轉付收據。            │
│  │  用報支（預支）單。          │                                  │
├─┼───────────────┼─────────────────┤
│6 │開立編號為NX08277?號、內容為│開立到期日90年9 月24日、支票號碼│
│  │  機票款、金額為250 萬元之國際│  為0000000 號、票面金額為250 萬元│
│  │  線航空機票購票證明單（見A-35│  之支票（見A-33）。              │
│  │  ）。                        │                                  │
│  │開立金額為250 萬元之支票及費│旅行業代收轉付收據。            │
│  │  用報支（預支）單。          │                                  │
├─┼───────────────┼─────────────────┤
│7 │開立編號為NX08277?號、內容為│開立到期日90年9 月19日、支票號碼│
│  │  機票款、金額為250 萬元之國際│  為0000000 號、票面金額為250 萬元│
│  │  線航空機票購票證明單（見A-36│  之支票（見A-33）。              │
│  │  ）。                        │                                  │
│  │開立金額為250 萬元之支票及費│旅行業代收轉付收據。            │
│  │  用報支（預支）單。          │                                  │
├─┼───────────────┼─────────────────┤
│8 │開立編號為NX082769號、內容為│開立到期日90年9 月14日、支票號碼│
│  │  機票款、金額為250 萬元之國際│  為0000000 號、票面金額為250 萬元│
│  │  線航空機票購票證明單（見A-37│  之支票（見A-33）。              │
│  │  ）。                        │                                  │
│  │開立金額為250 萬元之支票及費│旅行業代收轉付收據。            │
│  │  用報支（預支）單。          │                                  │
├─┼───────────────┼─────────────────┤
│9 │開立編號為NX0827??號、內容為│開立到期日90年8 月29日、支票號碼│
│  │  機票款、金額為250 萬元之國際│  為0000000 號、票面金額為250 萬元│
│  │  線航空機票購票證明單（見A-40│  之支票（見A-38）。              │
│  │  ）。                        │                                  │
│  │開立金額為250 萬元之支票及費│旅行業代收轉付收據。            │
│  │  用報支（預支）單。          │                                  │
├─┼───────────────┼─────────────────┤
│10│開立編號為NX082789號、內容為│開立到期日90年8 月30日、支票號碼│
│  │  機票款、金額為250 萬元之國際│  為0000000 號、票面金額為250 萬元│
│  │  線航空機票購票證明單（見A-40│  之支票（見A-38）。              │
│  │  ）。                        │                                  │
│  │開立金額為250 萬元之支票及費│旅行業代收轉付收據。            │
│  │  用報支（預支）單。          │                                  │
├─┼───────────────┼─────────────────┤
│11│開立編號為NX082799號、內容為│開立到期日90年9 月 7日、支票號碼│
│  │  機票款、金額為250 萬元之國際│  為0000000 號、票面金額為250 萬元│
│  │  線航空機票購票證明單（見A-42│  之支票（見A-41）。              │
│  │  ）。                        │                                  │
│  │開立金額為250 萬元之支票及費│旅行業代收轉付收據。            │
│  │  用報支（預支）單。          │                                  │
├─┼───────────────┼─────────────────┤
│12│開立編號為NX082798號、內容為│開立到期日90年9 月17日、支票號碼│
│  │  機票款、金額為250 萬元之國際│  為0000000 號、票面金額為250 萬元│
│  │  線航空機票購票證明單（見A-43│  之支票（見A-41）。              │
│  │  ）。                        │                                  │
│  │開立金額為250 萬元之支票及費│旅行業代收轉付收據。            │
│  │  用報支（預支）單。          │                                  │
├─┼───────────────┼─────────────────┤
│13│開立編號為NX082797號、內容為│開立到期日90年9 月30日、支票號碼│
│  │  機票款、金額為250 萬元之國際│  為0000000 號、票面金額為250 萬元│
│  │  線航空機票購票證明單（見A-43│  之支票（見A-41）。              │
│  │  ）。                        │                                  │
│  │開立金額為250 萬元之支票及費│旅行業代收轉付收據。            │
│  │  用報支（預支）單。          │                                  │
├─┼───────────────┼─────────────────┤
│14│開立編號為NX082807號、內容為│開立到期日90年9 月8 日、支票號碼│
│  │  機票款、金額為250 萬元之國際│  為0000000 號、票面金額為250 萬元│
│  │  線航空機票購票證明單（見A-53│  之支票（見A-51）。              │
│  │  ）。                        │                                  │
│  │開立金額為250 萬元之支票及費│旅行業代收轉付收據。            │
│  │  用報支（預支）單。          │                                  │
├─┼───────────────┼─────────────────┤
│15│開立編號為NX082808號、內容為│開立到期日90年 9月20日、支票號碼│
│  │  機票款、金額為250 萬元之國際│  為0000000 號、票面金額為250 萬元│
│  │  線航空機票購票證明單（見A-53│  之支票（見A-51）。              │
│  │  2）。                       │                                  │
│  │開立金額為250 萬元之支票及費│旅行業代收轉付收據。            │
│  │  用報支（預支）單。          │                                  │
├─┼───────────────┼─────────────────┤
│16│開立編號為NX082810號、內容為│開立到期日90年9 月13日、支票號碼│
│  │  機票款、金額為250 萬元之國際│  為0000000 號、票面金額為250 萬元│
│  │  線航空機票購票證明單（見A-55│  之支票（見A-54）。              │
│  │  ）。                        │                                  │
│  │開立金額為250 萬元之支票及費│旅行業代收轉付收據。            │
│  │  用報支（預支）單。          │                                  │
├─┼───────────────┼─────────────────┤
│17│開立編號為NX082812號、內容為│開立到期日90年?? 月?? 日、支票號│
│  │  機票款、金額為250 萬元之國際│  碼為??????? 號、票面金額為250 萬│
│  │  線航空機票購票證明單（見A-59│  元之支票（見A-58）。            │
│  │  ）。                        │                                  │
│  │開立金額為250 萬元之支票及費│旅行業代收轉付收據。            │
│  │  用報支（預支）單。          │                                  │
├─┼───────────────┼─────────────────┤
│18│開立編號為NX0?????號、內容為│開立到期日90年?? 月?? 日、支票號│
│  │  機票款、金額為350 萬元之國際│  碼為??????? 號、票面金額為350 萬│
│  │  線航空機票購票證明單（見A-61│  元之支票（見A-60）。            │
│  │  ）。                        │                                  │
│  │開立金額為350 萬元之支票及費│旅行業代收轉付收據。            │
│  │  用報支（預支）單。          │                                  │
├─┼───────────────┼─────────────────┤
│19│開立編號為NX082840號、內容為│開立到期日90年9 月25日、支票號碼│
│  │  機票款、金額為250 萬元之國際│  為0000000 號、票面金額為250 萬元│
│  │  線航空機票購票證明單（見A-66│  之支票（見A-65）。              │
│  │  ）。                        │                                  │
│  │開立金額為250 萬元之支票及費│旅行業代收轉付收據。            │
│  │  用報支（預支）單。          │                                  │
├─┼───────────────┼─────────────────┤
│20│開立編號為NX08283?號、內容為│開立到期日90年9 月26日、支票號碼│
│  │  機票款、金額為250 萬元之國際│  為0000000 號、票面金額為250 萬元│
│  │  線航空機票購票證明單（見A-67│  之支票（見A-65）。              │
│  │  4）。                       │                                  │
│  │開立金額為250 萬元之支票及費│旅行業代收轉付收據。            │
│  │  用報支（預支）單。          │                                  │
├─┼───────────────┼─────────────────┤
│21│開立編號為NX082839 號、內容 │開立到期日90年9 月28日、支票號碼│
│  │  為機票款、金額為250 萬元之國│  為0000000 號、票面金額為250 萬元│
│  │  際線航空機票購票證明單（見A-│  之支票（見A-65）。              │
│  │  67 頁）。                   │                                  │
│  │開立金額為250 萬元之支票及費│旅行業代收轉付收據。            │
│  │  用報支（預支）單。          │                                  │
│  │                              │                                  │
├─┼───────────────┼─────────────────┤
│22│開立編號為NX082337 號、內容 │開立到期日90年9 月24日、支票號碼│
│  │  為機票款、金額為350 萬元之國│  為0000000 號、票面金額為70萬元之│
│  │  際線航空機票購票證明單（見A-│  支票；開立到期日90年9 月25日、支│
│  │  70 頁）。                   │  票號碼為0000000 號、票面金額為14│
│  │開立金額為300 萬元之支票及費│  0 萬元之支票；開立到期日90年9月2│
│  │  用報支（預支）單。          │  6日、支票號碼為0000000號、票面金│
│  │                              │  額為140 萬元之支票（見A-65）。  │
│  │                              │                                  │
│  │                              │旅行業代收轉付收據。            │
├─┼───────────────┼─────────────────┤
│23│開立編號為NX08????號、內容為│開立到期日90年9 月24日、支票號碼│
│  │  機票款、金額為250 萬元之國際│  為PQ0000000 號、票面金額為250 萬│
│  │  線航空機票購票證明單（見A-79│  元之支票（見A-75）。            │
│  │  ）。                        │                                  │
│  │開立金額為250 萬元之支票及費│旅行業代收轉付收據。            │
│  │  用報支（預支）單。          │                                  │
├─┼───────────────┼─────────────────┤
│24│開立編號為NX082830號、內容為│開立到期日90年9 月24日、支票號碼│
│  │  機票款、金額為250 萬元之國際│  為PQ0000000 號、票面金額為250 萬│
│  │  線航空機票購票證明單（見A-79│  元之支票（見A-75）。            │
│  │  ）。                        │                                  │
│  │開立金額為250 萬元之支票及費│旅行業代收轉付收據。            │
│  │  用報支（預支）單。          │                                  │
├─┼───────────────┼─────────────────┤
│25│開立編號為NX082???號、內容為│開立到期日90年9 月24日、支票號碼│
│  │  機票款、金額為250 萬元之國際│  為PQ0000000 號、票面金額為250 萬│
│  │  線航空機票購票證明單（見A-80│  元之支票（見A-75）。            │
│  │  ）。                        │                                  │
│  │開立金額為250 萬元之支票及費│旅行業代收轉付收據。            │
│  │  用報支（預支）單。          │                                  │
├─┼───────────────┼─────────────────┤
│26│開立編號為NX082828號、內容為│開立到期日90年9 月24日、支票號碼│
│  │  機票款、金額為250 萬元之國際│  為PQ0000000 號、票面金額為250 萬│
│  │  線航空機票購票證明單（見A-80│  元之支票（見A-75）。            │
│  │  ）。                        │                                  │
│  │開立金額為250 萬元之支票及費│旅行業代收轉付收據。            │
│  │  用報支（預支）單。          │                                  │
├─┼───────────────┼─────────────────┤
│27│開立編號為NX08????號、內容為│開立到期日90年9 月24日、支票號碼│
│  │  機票款、金額為250 萬元之國際│  為PQ0000000 號、票面金額為250 萬│
│  │  線航空機票購票證明單（見A-81│  元之支票（見A-75）。            │
│  │  ）。                        │                                  │
│  │開立金額為250 萬元之支票及費│旅行業代收轉付收據。            │
│  │  用報支（預支）單。          │                                  │
├─┼───────────────┼─────────────────┤
│28│開立編號為NX082826號、內容為│開立到期日90年9 月24日、支票號碼│
│  │  機票款、金額為250 萬元之國際│  為PQ0000000 號、票面金額為250 萬│
│  │  線航空機票購票證明單（見A-81│  元之支票（見A-75）。            │
│  │  ）。                        │                                  │
│  │開立金額為250 萬元之支票及費│旅行業代收轉付收據。            │
│  │  用報支（預支）單。          │                                  │
├─┼───────────────┼─────────────────┤
│29│開立編號為NX082860號、內容為│開立到期日90年10月6 日、支票號碼│
│  │  機票款、金額為250 萬元之國際│  為PR0000000 號、票面金額為250 萬│
│  │  線航空機票購票證明單（見A-86│  元之支票（見A-85）。            │
│  │  ）。                        │                                  │
│  │開立金額為250 萬元之支票及費│旅行業代收轉付收據。            │
│  │  用報支（預支）單。          │                                  │
├─┼───────────────┼─────────────────┤
│30│開立編號為NX082858號、內容為│開立到期日90年10月9 日、支票號碼│
│  │  機票款、金額為250 萬元之國際│  為PR0000000 號、票面金額為250 萬│
│  │  線航空機票購票證明單（見A-87│  元之支票（見A-85）。            │
│  │  ）。                        │                                  │
│  │開立金額為250 萬元之支票及費│旅行業代收轉付收據。            │
│  │  用報支（預支）單。          │                                  │
├─┼───────────────┼─────────────────┤
│31│開立編號為NX082859號、內容為│開立到期日90年10月6 日、支票號碼│
│  │  機票款、金額為250 萬元之國際│  為PR0000000 號、票面金額為250 萬│
│  │  線航空機票購票證明單（見A-87│  元之支票（見A-85）。            │
│  │  頁）。                      │                                  │
│  │開立金額為250 萬元之支票及費│旅行業代收轉付收據。            │
│  │  用報支（預支）單。          │                                  │
├─┼───────────────┼─────────────────┤
│32│開立編號為NX082856號、內容為│開立到期日90年10月12日、支票號碼│
│  │  機票款、金額為250 萬元之國際│  為PR0000000 號、票面金額為250 萬│
│  │  線航空機票購票證明單（見A-88│  元之支票（見A-85）。            │
│  │  ）。                        │                                  │
│  │開立金額為250 萬元之支票及費│旅行業代收轉付收據。            │
│  │  用報支（預支）單。          │                                  │
├─┼───────────────┼─────────────────┤
│33│開立編號為NX082857號、內容為│開立到期日90年10月23日、支票號碼│
│  │  機票款、金額為250 萬元之國際│  為PR0000000 號、票面金額為250 萬│
│  │  線航空機票購票證明單（見A-88│  元之支票（見A-85）。            │
│  │  ）。                        │                                  │
│  │開立金額為250 萬元之支票及費│旅行業代收轉付收據。            │
│  │  用報支（預支）單。          │                                  │
├─┼───────────────┼─────────────────┤
│34│開立編號為NX0828??號、內容為│開立到期日90年10月30日、支票號碼│
│  │  機票款、金額為250 萬元之國際│  為PR0000000 號、票面金額為250 萬│
│  │  線航空機票購票證明單（見A-91│  元之支票（見A-85）。            │
│  │  ）。                        │                                  │
│  │開立金額為250 萬元之支票及費│旅行業代收轉付收據。            │
│  │  用報支（預支）單。          │                                  │
├─┼───────────────┼─────────────────┤
│35│開立編號為NX082867號、內容為│開立到期日90年10月31日、支票號碼│
│  │  機票款、金額為250 萬元之國際│  為PR0000000 號、票面金額為250 萬│
│  │  線航空機票購票證明單（見A-91│  元之支票（見A-85）。            │
│  │  ）。                        │                                  │
│  │開立金額為250 萬元之支票及費│旅行業代收轉付收據。            │
│  │  用報支（預支）單。          │                                  │
├─┼───────────────┼─────────────────┤
│36│開立編號為NX082885號、內容為│開立到期日90年11月6 日、支票號碼│
│  │  機票款、金額為250 萬元之國際│  為0000000 號、票面金額為250 萬元│
│  │  線航空機票購票證明單（見A-10│  之支票（見A-102）。             │
│  │  3）。                       │                                  │
│  │開立金額為250 萬元之支票及費│旅行業代收轉付收據。            │
│  │  用報支（預支）單。          │                                  │
├─┼───────────────┼─────────────────┤
│37│開立編號為NX082883號、內容為│開立到期日90年11月10日、支票號碼│
│  │  機票款、金額為250 萬元之國際│  為0000000 號、票面金額為250 萬元│
│  │  線航空機票購票證明單（見A-10│  之支票（見A-102）。             │
│  │  4 ）。                      │                                  │
│  │開立金額為250 萬元之支票及費│旅行業代收轉付收據。            │
│  │  用報支（預支）單。          │                                  │
├─┼───────────────┼─────────────────┤
│38│開立編號為NX082884號、內容為│開立到期日90年11月17日、支票號碼│
│  │  機票款、金額為250 萬元之國際│  為0000000 號、票面金額為250 萬元│
│  │  線航空機票購票證明單（見A-10│  之支票（見A-102）。             │
│  │  4）。                       │                                  │
│  │開立金額為250 萬元之支票及費│旅行業代收轉付收據。            │
│  │  用報支（預支）單。          │                                  │
├─┼───────────────┼─────────────────┤
│39│開立編號不詳、內容為機票款、│開立到期日90年10月20日、支票號碼│
│  │  金額為250 萬元之國際線航空機│  為0000000 號、票面金額為250 萬元│
│  │  票購票證明單。              │  之支票（見A-107）。             │
│  │開立金額為250 萬元之支票及費│                                  │
│  │  用報支（預支）單。          │旅行業代收轉付收據。            │
├─┼───────────────┼─────────────────┤
│40│開立編號不詳、內容為機票款、│開立到期日90年10月23日、支票號碼│
│  │  金額為250 萬元之國際線航空機│  為0000000 號、票面金額為250 萬元│
│  │  票購票證明單。              │  之支票（見A-107）。             │
│  │開立金額為250 萬元之支票及費│                                  │
│  │  用報支（預支）單。          │旅行業代收轉付收據。            │
├─┼───────────────┼─────────────────┤
│41│開立編號為NX082952號、內容為│開立到期日91年1 月29日、支票號碼│
│  │  機票款、金額為300 萬元之國際│  為0000000 號、票面金額為300 萬元│
│  │  線航空機票購票證明單（見A-12│  之支票（見A-125）。             │
│  │  6）。                       │                                  │
│  │開立金額為300 萬元之支票及費│旅行業代收轉付收據。            │
│  │  用報支（預支）單。          │                                  │
├─┼───────────────┼─────────────────┤
│42│開立編號為NX082950號、內容為│開立到期日91年1 月11日、支票號碼│
│  │  機票款、金額為250 萬元之國際│  為0000000 號、票面金額為250 萬元│
│  │  線航空機票購票證明單（見A-12│  之支票（見A-125）。             │
│  │  7 頁）。                    │                                  │
│  │開立金額為250 萬元之支票及費│旅行業代收轉付收據。            │
│  │  用報支（預支）單。          │                                  │
├─┼───────────────┼─────────────────┤
│43│開立編號為NX082951號、內容為│開立到期日91年1 月19日、支票號碼│
│  │  機票款、金額為250 萬元之國際│  為0000000 號、票面金額為250 萬元│
│  │  線航空機票購票證明單（見A-12│  之支票（見A-125）。             │
│  │  7）。                       │                                  │
│  │開立金額為250 萬元之支票及費│旅行業代收轉付收據。            │
│  │  用報支（預支）單。          │                                  │
├─┼───────────────┼─────────────────┤
│44│開立編號為NX009703? 號、內容│開立到期日91年2 月15日、支票號碼│
│  │  為機票款、金額為300 萬元之國│  為0000000 號、票面金額為300 萬元│
│  │  際線航空機票購票證明單（見A-│  之支票（見A-128）。             │
│  │  129 ）。                    │                                  │
│  │開立金額為300 萬元之支票及費│旅行業代收轉付收據。            │
│  │  用報支（預支）單。          │                                  │
│  │                              │                                  │
├─┼───────────────┼─────────────────┤
│45│開立編號為NX0000000 號、內容│開立到期日91年2 月20日、支票號碼│
│  │  為機票款、金額為300 萬元之國│  為0000000 號、票面金額為300 萬元│
│  │  際線航空機票購票證明單（見A-│  之支票（見A-128）。             │
│  │  129 ）。                    │                                  │
│  │開立金額為300 萬元之支票及費│旅行業代收轉付收據。            │
│  │  用報支（預支）單。          │                                  │
├─┼───────────────┼─────────────────┤
│46│開立編號為NX0000000 號、內容│開立發票日91年3 月 1日、支票號碼│
│  │  為機票款、金額為300 萬元之國│  為0000000 號、票面金額為300 萬元│
│  │  際線航空機票購票證明單（見A-│  之支票（見A-132 、B-一-34）。   │
│  │  136、B-一-37）。            │                                  │
│  │開立發票日91年2 月27日、支票│旅行業代收轉付收據（見B-一-30） │
│  │  號碼為JA0000000 號、金額為30│。                                │
│  │  0 萬元之支票（見B-一-39） 及│                                  │
│  │  費用報支（預支）單（見B-一-2│                                  │
│  │  9） 。                      │                                  │
├─┼───────────────┼─────────────────┤
│47│開立編號為NX0000000 號、內容│開立發票日91年3 月5 日、支票號碼│
│  │  為機票款、金額為300 萬元之國│  為0000000 號、票面金額為300 萬元│
│  │  際線航空機票購票證明單（見A-│  之支票（見A-132、B-一-34）。    │
│  │  136、B-一-38）。            │                                  │
│  │開立發票日91年3月1日、支票號│旅行業代收轉付收據（見B-一-31） │
│  │  碼為JA0000000 號、金額為300 │  。                              │
│  │  萬元之支票（見B-一-39） 及費│                                  │
│  │  用報支（預支）單（見B-一-29 │                                  │
│  │  ） 。                       │                                  │
├─┼───────────────┼─────────────────┤
│48│開立編號為NX0000000 號、內容│開立發票日91年3月12日、支票號碼 │
│  │  為機票款、金額為300 萬元之國│  為0000000 號、票面金額為300 萬元│
│  │  際線航空機票購票證明單（見A-│  之支票（見A-132、B-一-34）。    │
│  │  137、B-一-35）。            │                                  │
│  │開立發票日91年3月8日、支票號│旅行業代收轉付收據（見B-一-32） │
│  │  碼為JA0000000 號、金額為300 │  。                              │
│  │  萬元之支票（見B-一-39） 及費│                                  │
│  │  用報支（預支）單（見B-一-29 │                                  │
│  │  ） 。                       │                                  │
├─┼───────────────┼─────────────────┤
│49│開立編號為NX0000000 號、內容│開立發票日91年3 月21日、支票號碼│
│  │  為機票款、金額為300 萬元之國│  為0000000 號、票面金額為300 萬元│
│  │  際線航空機票購票證明單（見A-│  之支票（見A-132、B-一-34）。    │
│  │  137、B-一-36）。            │                                  │
│  │開立發票日91年3 月19日、支票│旅行業代收轉付收據（見B-一-33） │
│  │  號碼為JA0000000 號、金額為30│  。                              │
│  │  0 萬元之支票（見B-一-39） 及│                                  │
│  │  費用報支（預支）單（見B-一-2│                                  │
│  │  9） 。                      │                                  │
├─┼───────────────┼─────────────────┤
│50│開立編號為NX0000000 號、內容│開立發票日91年3 月29日、支票號碼│
│  │  為機票款、金額為250 萬元之國│  為0000000 號、票面金額為250 萬元│
│  │  際線航空機票購票證明單（見A-│  之支票（見A-138 頁、B-三-18）。 │
│  │  139、B-三-29）。            │                                  │
│  │開立發票日91年3 月31日、支票│旅行業代收轉付收據（見B-三-19） │
│  │  號碼為JA0000000 號、金額為25│  。                              │
│  │  0 萬元之支票（見B-三-24） 及│                                  │
│  │  費用報支（預支）單（見B-三-1│                                  │
│  │  7） 。                      │                                  │
├─┼───────────────┼─────────────────┤
│51│開立編號NX0000000 號、內容為│開立發票日91年4 月2 日、支票號碼│
│  │  機票款、金額為250 萬元之國際│  為0000000 號、票面金額為250 萬元│
│  │  際線航空機票購票證明單（見A-│  之支票（見A-138 頁、B-三-18）。 │
│  │  139、B-三-27）。            │                                  │
│  │開立發票日91年4月3日、支票號│旅行業代收轉付收據（見B-三-20） │
│  │  碼為JA0000000 號、金額為250 │  。                              │
│  │  萬元之支票（見B-三-24） 及費│                                  │
│  │  用報支（預支）單（見B-三-17 │                                  │
│  │  ） 。                       │                                  │
├─┼───────────────┼─────────────────┤
│52│開立編號NX0000000 號、內容為│開立發票日91年4 月 3日、支票號碼│
│  │  機票款、金額為250 萬元之國際│  為0000000 號、票面金額為250 萬元│
│  │  際線航空機票購票證明單（見A-│  之支票（見A-138 頁、B-三-18）。 │
│  │  140、B-三-28）。            │                                  │
│  │開立發票日91年4月4日、支票號│旅行業代收轉付收據（見B-三-21） │
│  │  碼為JA0000000 號、金額為250 │  。                              │
│  │  萬元之支票（見B-三-24） 及費│                                  │
│  │  用報支（預支）單（見B-三-17 │                                  │
│  │  ） 。                       │                                  │
├─┼───────────────┼─────────────────┤
│53│開立編號為NX0000000 號、內容│開立發票日91年4 月8 日、支票號碼│
│  │  為機票款、金額為250 萬元之國│  為0000000 號、票面金額為250 萬元│
│  │  際線航空機票購票證明單（見A-│  之支票（見A-138 頁、B-三-18）。 │
│  │  141、B-三-25）。            │                                  │
│  │開立發票日91年4月9日、支票號│旅行業代收轉付收據（見B-三-22） │
│  │  碼為JA0000000 號、金額為250 │  。                              │
│  │  萬元之支票（見B-三-24） 及費│                                  │
│  │  用報支（預支）單（見B-三-17 │                                  │
│  │  ） 。                       │                                  │
├─┼───────────────┼─────────────────┤
│54│開立編號為NX0000000 號、內容│開立發票日91年4 月10日、支票號碼│
│  │  為機票款、金額為250 萬元之國│  為0000000 號、票面金額為250 萬元│
│  │  際線航空機票購票證明單（見A-│  之支票（見A-138 頁、B-三-18）。 │
│  │  141、B-三-26）。            │                                  │
│  │開立發票日91年4 月11日、支票│旅行業代收轉付收據（見B-三-23） │
│  │  號碼為JA0000000 號、金額為25│  。                              │
│  │  0 萬元之支票（見B-三-24） 及│                                  │
│  │  費用報支（預支）單（見B-三-1│                                  │
│  │  7） 。                      │                                  │
├─┼───────────────┼─────────────────┤
│55│開立編號為NX0000000 號、內容│開立發票日91年5 月3 日、支票號碼│
│  │  為機票款、金額為300 萬元之國│  為0000000 號、票面金額為300 萬元│
│  │  際線航空機票購票證明單（見A-│  之支票（見A-144 、B-三-101）。  │
│  │  145、B-三-105）。           │                                  │
│  │開立發票日91年5月1日、支票號│旅行業代收轉付收據（見B-三-102）│
│  │  碼為JA0000000 號、金額為300 │  。                              │
│  │  萬元之支票（見B-三-104）及費│                                  │
│  │  用報支（預支）單（見B-三-100│                                  │
│  │  ）。                        │                                  │
├─┼───────────────┼─────────────────┤
│56│開立編號為NX0000000 號、內容│開立發票日91年5 月8 日、支票號碼│
│  │  為機票款、金額為300 萬元之國│  為0000000 號、票面金額為300 萬元│
│  │  際線航空機票購票證明單（見A-│  之支票（見A-144 、B-三-101）。  │
│  │  145、B-三-106）。           │                                  │
│  │開立發票日91年5月8日、支票號│旅行業代收轉付收據（見B-三-103）│
│  │  碼為JA0000000 號、金額為300 │  。                              │
│  │  萬元之支票（見B-三-104）及費│                                  │
│  │  用報支（預支）單（見B-三-100│                                  │
│  │  ）。                        │                                  │
├─┼───────────────┼─────────────────┤
│57│開立編號為NX0000000 號、內容│開立發票日91年5 月13日、支票號碼│
│  │  為機票款、金額為300 萬元之國│  為0000000 號、票面金額為300 萬元│
│  │  際線航空機票購票證明單（見A-│  之支票（見A-144 、B-三-101）。  │
│  │  146、B-三-107）。           │                                  │
│  │開立發票日91年5月9日、支票號│旅行業代收轉付收據（見B-三-103-1│
│  │  碼為JA0000000 號、金額為300 │  ）。                            │
│  │  萬元之支票（見B-三-104）及費│                                  │
│  │  用報支（預支）單（見B-三-100│                                  │
│  │  ）。                        │                                  │
├─┼───────────────┼─────────────────┤
│58│開立編號為NX0000000 號、內容│開立發票日91年6 月22日、支票號碼│
│  │  為機票款、金額為300 萬元之國│  為0000000 號、票面金額為300 萬元│
│  │  際線航空機票購票證明單（見A-│  之支票（見A-150、B-五-24）。    │
│  │  151、B-五-27）。            │                                  │
│  │開立發票日91年6 月20日、支票│旅行業代收轉付收據（B-五-21）。 │
│  │  號碼為JA0000000 號、金額為30│                                  │
│  │  0 萬元之支票（見B-五-31） 及│                                  │
│  │  費用報支（預支）單（見B-五-1│                                  │
│  │  8） 。                      │                                  │
├─┼───────────────┼─────────────────┤
│59│開立編號為NX0000000 號、內容│開立發票日91年6 月27日、支票號碼│
│  │  為機票款、金額為300 萬元之國│  為0000000 號、票面金額為300 萬元│
│  │  際線航空機票購票證明單（見A-│  之支票（見A-150、B-五-24）。    │
│  │  151、B-五-26）。            │                                  │
│  │開立發票日91年6 月25日、支票│旅行業代收轉付收據（B-五-22）。 │
│  │  號碼為JA0000000 號、金額為30│                                  │
│  │  0 萬元之支票（見B-五-31） 及│                                  │
│  │  費用報支（預支）單（見B-五-1│                                  │
│  │  8） 。                      │                                  │
├─┼───────────────┼─────────────────┤
│60│開立編號NX0000000 號、內容為│開立發票日91年7 月2 日、支票號碼│
│  │  機票款、金額為300 萬元之國際│  為0000000 號、票面金額為300 萬元│
│  │  際線航空機票購票證明單（見A-│  之支票（見A-150、B-五-24）。    │
│  │  152、B-五-25）。            │                                  │
│  │開立發票日91年6 月28日、支票│旅行業代收轉付收據（B-五-23）。 │
│  │  號碼為JA0000000 號、金額為30│                                  │
│  │  0 萬元之支票（見B-五-31） 及│                                  │
│  │  費用報支（預支）單（見B-五-1│                                  │
│  │  8） 。                      │                                  │
├─┼───────────────┼─────────────────┤
│61│開立編號NX0000000 號、內容為│開立發票日91年7 月12日、支票號碼│
│  │  機票款、金額為300 萬元之國際│  為0000000 號、票面金額為300 萬元│
│  │  際線航空機票購票證明單（見A-│  之支票（見A-154、B-五-41）。    │
│  │  155、B-五-42）。            │                                  │
│  │開立發票日91年7 月10日、支票│旅行業代收轉付收據（見B-五-38） │
│  │  號碼為JA0000000 號、金額為30│  。                              │
│  │  0 萬元之支票（見B-五-48） 及│                                  │
│  │  費用報支（預支）單（見B-五-3│                                  │
│  │  5） 。                      │                                  │
├─┼───────────────┼─────────────────┤
│62│開立編號為NX0000000 號、內容│開立發票日91年7 月24日、支票號碼│
│  │  為機票款、金額為300 萬元之國│  為0000000 號、票面金額為300 萬元│
│  │  際線航空機票購票證明單（見A-│  之支票（見A-154、B-五-41）。    │
│  │  155、B-五-43）。            │                                  │
│  │開立發票日91年7 月22日、支票│旅行業代收轉付收據（見B-五-39） │
│  │  號碼為JA0000000 號、金額為30│  。                              │
│  │  0 萬元之支票（見B-五-48） 及│                                  │
│  │  費用報支（預支）單（見B-五-3│                                  │
│  │  5） 。                      │                                  │
├─┼───────────────┼─────────────────┤
│63│開立編號為NX0000000 號、內容│開立發票日91年7 月31日、支票號碼│
│  │  為機票款、金額為300 萬元之國│  為0000000 號、票面金額為300 萬元│
│  │  際線航空機票購票證明單（見A-│  之支票（見A-154、B-五-41）。    │
│  │  156、B-五-44）。            │                                  │
│  │開立發票日91年7 月29日、支票│旅行業代收轉付收據（見B-五-40） │
│  │  號碼為JA0000000 號、金額為30│  。                              │
│  │  0 萬元之支票（見B-五-48） 及│                                  │
│  │  費用報支（預支）單（見B-五-3│                                  │
│  │  5） 。                      │                                  │
└─┴───────────────┴─────────────────┘


司法院資訊處製作；財團法人民間司法改革基金會備份。
